---
title: "jv_intramunicipal_ok"
author: "Ayrton e Thais"
date: "2025-09-07"
output: html_document
---

```{r pacotes, include=FALSE}
# Configuração inicial
pacman::p_load(
  tidyverse,sf,magrittr,fuzzyjoin,
  lubridate,ggpubr,cowplot,gtable,
  nowcaster, AlertTools,epical,gt,
  assertthat, patchwork, kableExtra
)

source("./funcoes_submunicipal.R")

ano_atual <- year(Sys.Date())

```

```{r Carregando dados, message=FALSE, warning=FALSE, cache=TRUE, include=FALSE}

# DADOS REFERÊNCIA
jv_pop <- read_csv2(
  file = "./dados_ref/joinville_pop.csv") %>% 
  mutate(nome_bairr = normalizar_bairro(nome_bairr)
) %>% select(nome_bairr,id_bairro,pop)

jv_ref <- read_csv2(
  file = "./dados_ref/joinville_ref.csv",
  locale = locale(encoding = "Latin1")) %>% 
  mutate(nome_bairr = normalizar_bairro(nome_bairr)
)

jv_shp <- read_sf("./shapes/Joishapes/joiBairros/joiBairros.shp") %>% 
  mutate(nome_bairr = normalizar_bairro(nome_bairr))

jv_distritos_shp <- read_sf("./shapes/Joishapes/joiDistritos/joiDistr.shp") %>% 
  rename(distrito = Distrito)

jv_mun_shape <- geobr::read_municipality(code_muni = 4209102)

# Dados para níveis de alerta
load("./Rt/clijv.RData") #substituir pelo downscale 
load("./Rt/paramsjv.RData")

# Dados historico alerta
dados_api <- read.csv2("./data/historico_alerta_joinville.csv") %>% 
  mutate(arbo = "dengue")

# Dados notificação 
df_mun <- read.csv2("./data/notificacao_joinville.csv") %>% 
  mutate(sem_not = paste0(ano_notif,sprintf("%02d",se_notif)),
         arbo = "dengue") %>% 
  arrange(sem_not)

# Semanas alvo
weeks_2_plot <- tail(
  sort(unique(factor(df_mun$sem_not))), 3
)

##### MEM JOINVILLE
limiar_preseason <- 7.12
limiar_epidemico <- 72.46
limiar_posseason <- 9.38
```

```{r processar_dados, include=FALSE, cache=TRUE}
##### PROCESSAR DADOS PRINCIPAIS
df_mun %<>% 
  #filter(NU_ANO %in% c(ano_atual-1, ano_atual)) %>%
   mutate(dt_digita = as.Date(dt_digita, format = "%Y-%m-%d"),
     dt_sin_pri = as.Date(dt_sin_pri, format = "%Y-%m-%d"),
     dt_notific = as.Date(dt_notific, format = "%Y-%m-%d"))


#### NORMALIZAR NOMES DE BAIRROS E FAZER MATCHING
df_mun_filtrado <- df_mun %>% 
  mutate(nm_bairro_norm = normalizar_bairro(nm_bairro)) %>%
  filter(!is.na(nm_bairro_norm))

df_mun_ok <- stringdist_inner_join(
  df_mun_filtrado,
  tibble(nm_bairro_ref = jv_ref$nome_bairr),
  by = c("nm_bairro_norm" = "nm_bairro_ref"),
  method = "lv",
  max_dist = 2
)

##### CLASSIFICAR BAIRROS EM DISTRITOS
res_distritos <- classificar_bairros_distrito(
    sp_distritos = jv_distritos_shp,
    sp_bairros = jv_shp) %>% 
  mutate(nome_bairr = normalizar_bairro(nome_bairr)) 


##### SUMARIZAR POR BAIRRO E SE
df_bairros <- df_mun_ok %>% 
  count(arbo, nm_bairro_ref,
        sem_not, name = "notificações") %>%
  mutate(sem_not = as.numeric(sem_not)) %>% 
  completar_dados_bairros(
    bairros_unicos = unique(df_mun_ok$nm_bairro_ref),
    se_var = "sem_not",
    nm_bairr_var = "nm_bairro_ref", group_var = "arbo",
    max_semana_epidemiologica = weeks_2_plot[3]
  ) %>%
  left_join(jv_pop,
            by = c("nm_bairro_ref" = "nome_bairr")) %>%
  left_join(jv_shp,
            by = c("nm_bairro_ref"= "nome_bairr")) %>% 
  left_join(res_distritos,
            by = c("nm_bairro_ref"= "nome_bairr")) %>% 
  select(nm_bairro_ref, sem_not, arbo, distrito, 
         notificações,pop,geometry,geometry_distritos)

df_distritos <- df_bairros %>%
  group_by(distrito,sem_not, arbo) %>%
  summarise(
    pop = sum(pop, na.rm = TRUE),
    notificações = sum(notificações, na.rm = TRUE),
    geometry = st_union(geometry_distritos),
    .groups = "drop"
  ) %>%
  mutate(
    inc = notificações/pop*1e5,
    ano = substr(sem_not, 1, 4)
  ) %>%
  filter(ano %in% c(ano_atual-1, ano_atual))
  
##### DADOS NOWCASTING MUNICÍPIO
nowcastdg_mun <- df_mun  %>% 
  filter(year(dt_sin_pri) %in% c(ano_atual-2, ano_atual-1, ano_atual)) %>%
  drop_na(dt_sin_pri, dt_digita) %>%
  select(arbo,dt_digita, dt_sin_pri,dt_notific)

##### DADOS NOWCASTING DISTRITO
nowcastdg_dis <- df_mun_ok %>% 
  left_join(res_distritos %>% 
              select(nome_bairr,distrito),
            by = c("nm_bairro_ref"="nome_bairr")) %>% 
  select(dt_digita, dt_sin_pri,dt_notific,distrito) %>% 
  na.omit()


##### ADICIONAR SHAPE MUNICIPIO NOS DADOS API (acho que não está sendo utilizado)
# dados_api_dengon$geometry_mun <- sf::st_union(jvmun_shape$geom) 
# dados_api_chikon$geometry_mun <- sf::st_union(jvmun_shape$geom) 
```

```{r perca_de_info, include=FALSE, cache=TRUE}

df_mun_id_bairro_miss <- df_mun %>% 
  group_by(sem_not) %>% 
  summarise(
    total_id = n(),
    n_missing = sum(id_bairro == 0 | is.na(id_bairro), na.rm = TRUE),
    perc_na_id = 100*(n_missing/total_id)
  ) 

df_mun_nm_bairro_miss <- df_mun %>% 
  group_by(sem_not) %>% 
  summarise(
    total_nm = n(),
    n_na_nm = sum(is.na(nm_bairro)),  
    perc_na_nome = 100*(n_na_nm/total_nm)
  ) 

df_mun_miss <- left_join(df_mun_id_bairro_miss,
      df_mun_nm_bairro_miss) %>% as.data.frame() 
```

```{r calculando_alerts, include=FALSE,cache=TRUE}
ultimas_semanas <- tail(sort(unique(df_mun$sem_not)), 5)

#### DISTRITOS
df_distritos %<>% 
  rename(casos = notificações) %>% 
  left_join(dados_api %>% 
              ungroup() %>% 
              select(SE, tempmin,arbo) %>% 
              rename(temp_min = tempmin),
            by = c("sem_not" = "SE","arbo")) %>% 
  mutate(id_distrito = case_when(
      distrito == "Distrito Norte" ~ 1,
      distrito == "Distrito Sul" ~ 2,
      distrito == "Distrito Centro" ~ 3),
    ano = as.numeric(substr(sem_not, 1, 4)),
    inc = casos/pop*1e5) %>%
  as.data.frame()

# Calcular alertas para todos os distritos
ids_distrito <- unique(df_distritos$id_distrito)
nomes_distrito <- unique(df_distritos$distrito)

df_distritos_dengon <- map2_dfr(
  ids_distrito, nomes_distrito, calcular_alerta,
  data = df_distritos %>% filter(arbo == "dengue") %>% distinct(),
  coluna_id = "id_distrito",
  gtdist = "normal",
  meangt = 3,
  sdgt = 1
  )

if (any(df_distritos$arbo == "chikon", na.rm = TRUE)) {
  df_distritos_chikon <- map2_dfr(
    ids_distrito, nomes_distrito, calcular_alerta,
    data = df_distritos %>% filter(arbo == "chikon") %>% distinct(),
    coluna_id = "id_distrito",
    gtdist = "normal",
    meangt = 2,
    sdgt = 2
  )
  
  df_distritos <- rbind(df_distritos_dengon, df_distritos_chikon)
} else {

  df_distritos <- df_distritos_dengon
}

#### BAIRROS
df_bairros %<>% 
  rename(casos = notificações) %>% 
  left_join(dados_api %>% 
              ungroup() %>% 
              select(SE, tempmin,arbo) %>% 
              rename(temp_min = tempmin),
            by = c("sem_not" = "SE","arbo")) %>% 
  mutate(id_bairro = as.numeric(factor(nm_bairro_ref)),
    ano = as.numeric(substr(sem_not, 1, 4)),
    inc = casos/pop*1e5) %>%
  as.data.frame()

# Calcular alertas para todos os distritos
ids_bairro <- unique(df_bairros$id_bairro)
nomes_bairro <- unique(df_bairros$nm_bairro_ref)


df_bairros_dengon <- map2_dfr(
  ids_bairro, nomes_bairro, calcular_alerta,
  data = df_bairros %>% filter(arbo == "dengue") %>% distinct(),
  coluna_id = "id_bairro",
  gtdist = "normal",
  meangt = 3,
  sdgt = 1
  )

if (any(df_bairros$arbo == "chikon", na.rm = TRUE)) {
  df_bairros_chikon <- map2_dfr(
    ids_bairro, nomes_bairro, calcular_alerta,
    data = df_bairros %>% filter(arbo == "chikon") %>% distinct(),
    coluna_id = "id_bairro",
    gtdist = "normal",
    meangt = 3,
    sdgt = 1)
  
  df_bairros <- rbind(df_bairros_dengon,df_bairros_chikon)
} else {

  df_bairros <- df_bairros_dengon
}
```

```{r nowscating, include=FALSE, cache=TRUE}
#### MUNICIPIO
mun_nowscasting <-  nowcasting_inla(
  dataset = nowcastdg_mun,
  data.by.week = TRUE,
  date_onset = dt_sin_pri,
  date_report = dt_digita,
  K = 1, Dmax = 5
)

# Preparar dados observados (incluir arbo para selecionar apenas degon aqui)
mun_observados <- nowcastdg_mun %>%
  filter(arbo == "dengue") %>% 
  mutate(
    dt_event = dt_sin_pri,
    epiweek = epical::epi_week(dt_event)[[1]],
    ano = year(dt_event),
    ano_epi = paste0(ano, str_pad(epiweek, width = 2, pad = "0")) 
  ) %>% 
  count(ano_epi, dt_event, name = "total_Y") %>%
  filter(total_Y != 0 & ano_epi >= paste0(ano_atual - 1, "01")) %>%
  group_by(ano_epi) %>%
  summarise(total_Y = sum(total_Y)) %>%
  left_join(
    dados_api %>% filter(arbo == "dengue") %>% 
      mutate(SE = as.character(SE)) %>% select(SE, nivel),
    by = c("ano_epi" = "SE")
  )

mun_nowcast <- mun_nowscasting$total %>%
  mutate(
    ano = year(dt_event),
    epiweek = epical::epi_week(dt_event)[[1]],
    ano_epi = case_when(
      epiweek == 1 & lag(epiweek, default = 52) == 52 ~ 
        paste0(year(dt_event) + 1, str_pad(epiweek, width = 2, pad = "0")),
      TRUE ~ paste0(year(dt_event), str_pad(epiweek, width = 2, pad = "0"))
    ),
    type = case_when(
      ano_epi > as.numeric(as.character(weeks_2_plot[3])) ~ 'Forecasting',
      TRUE ~ "Nowcasting"
    )
  )

jv_mun_nowscat <- list(mun_observados = mun_observados,
                       mun_nowcast = mun_nowcast)
#### DISTRITOS
# Processar dados de nowcast para todos os distritos
jv_distritos_nowcast <- map(
  nomes_distrito,
  processar_nowcast_distrito,
  dados_distrito = nowcastdg_dis ,
  K = 0,
  Dmax = 5)

names(jv_distritos_nowcast) <- nomes_distrito

###### incluir no código e já calcular a incidência
populacoes_distritos <- c(
  "Distrito Centro" = 174752,
  "Distrito Norte" = 147823,
  "Distrito Sul" = 174616
)
```

```{r definindo_bairros_plotar, include=FALSE,cache=TRUE}

bairros_ultima_semana_dengue <- df_bairros %>%
  filter(arbo == "dengue") %>% 
  filter(sem_not == weeks_2_plot[3]) %>% 
  slice_head(n = 10) %>% 
  select(nm_bairro_ref,distrito,casos,inc,Rt,nivel) %>% 
  mutate(Rt = ifelse(is.na(Rt),0,Rt))

bairros_ultima_semana_dengue$semanas_com_nivel3_4 <- sapply(
  bairros_ultima_semana_dengue$nm_bairro_ref, 
  function(bairro) calcular_semanas_alerta_alto(df_bairros %>%
  filter(arbo == "dengue"),
  weeks_2_plot[3], bairro, janela = 5)
) 

bairros_ultima_semana_dengue %<>%
  arrange(desc(inc))

bairros_ultima_semana_chikon <- df_bairros %>%
  filter(arbo == "chikon") %>% 
  filter(sem_not == weeks_2_plot[3]) %>% 
  slice_head(n = 10) %>% 
  select(nm_bairro_ref,distrito,casos,inc,Rt,nivel) %>% 
  mutate(Rt = ifelse(is.na(Rt),0,Rt))

bairros_ultima_semana_chikon$semanas_com_nivel3_4 <- sapply(
  bairros_ultima_semana_chikon$nm_bairro_ref, 
  function(bairro) calcular_semanas_alerta_alto(df_bairros %>%
  filter(arbo == "chikon"),
  weeks_2_plot[3], bairro, janela = 10)
)

bairros_ultima_semana_chikon %<>%
  arrange(desc(inc))
```

```{r include=FALSE}

##### NOVAS ANÁLISES (ÍNDICE P E NOWCAST COM DEPENDÊNCIA ESPACIAL)

```


```{r, include= FALSE, cache=TRUE}
### CURVA DE INCIDÊNCIA E NIVEIS DE ALERTA 

## MUNICÍPIO
# DENGON
{
jv_inc_mun_dengon <- create_incidence_plot( 
  nowcast_data = jv_mun_nowscat$mun_nowcast, 
  observed_data = jv_mun_nowscat$mun_observados, 
  title_suffix = paste0("Curva de incidência de dengue - Joinville até SE", weeks_2_plot[3]),
  include_zoom = T, convert_to_incidence = T, pop = 616317
)
}


if (any(dados_api$arbo == "chikon", na.rm = TRUE)){

min_val <- min(dados_api %>% 
                 filter(arbo == "chikon") %>% 
                 pull(p_inc100k))
  
max_val <- max(dados_api %>% 
                 filter(arbo == "chikon") %>% 
                 pull(p_inc100k))

 p_chik_main <- ggplot(dados_api %>% filter(arbo == "chikon" & SE >= 202401)) +
  geom_segment(
    aes(x = factor(SE), xend = factor(SE), 
        y = 0, yend = p_inc100k, color = factor(nivel)),
    linewidth = 0.7
  ) +
  geom_line(
    aes(x = factor(SE), y = p_inc100k, group = 1),
    color = "steelblue", linewidth = 1
  ) +
  scale_color_manual(
    name = NULL,
    values = c("1" = "green", "2" = "yellow", 
               "3" = "orange", "4" = "red"),
    labels = c("1" = "Baixo Risco", 
               "2" = "Atenção",
               "3" = "Risco Moderado",
               "4" = "Risco Alto"),
    breaks = c("1", "2", "3", "4")
  ) +
  scale_y_continuous(
    limits= c(min_val,max_val+2)
  ) +
  scale_x_discrete(
        breaks = levels(factor(dados_api$SE))[
          seq(1, nlevels(factor(dados_api$SE)), by = 8)]
  ) +
  theme_minimal() +
  theme(legend.position = "top",
        axis.text.x = element_text(angle = 45, hjust = 1)
      )  +
      labs(
        x = "Semanas Epidemiológicas",
        y = "Incidência (casos por 100.000 hab.)",
        title = paste0("Curva de incidência de chikungunya - Joinville Até SE","", weeks_2_plot[3]) 
      )
  
 p_chik_zoom <- dados_api %>% 
   filter(arbo == "chikon" & SE %in% ultimas_semanas) %>%
   ggplot() +
   geom_segment(
     aes(x = factor(SE), xend = factor(SE),
         y = 0, yend = p_inc100k, color = factor(nivel)),
     linewidth = 0.8
   ) +
   geom_line(
     aes(x = factor(SE), y = p_inc100k, group = 1),
     color = "steelblue", linewidth = 1.2
   ) +
   scale_color_manual(
     values = c("Nowcasting" = "blue", "1" = "green", "2" = "yellow",
                "3" = "orange", "4" = "red")
   ) +
   scale_fill_manual(values = c("Nowcasting" = "blue"), guide = "none") +
   theme_minimal() +
   theme(
     legend.position = "none",
     axis.text.x = element_text(angle = 45, hjust = 1, size = 8),
     title = element_text(size = 6),
     plot.background = element_rect(fill = "white", color = "gray"),
     panel.grid.major = element_blank(),
     panel.grid.minor = element_blank()
   ) +
   labs(x = NULL, y = NULL, title = "Últimas 5 semanas") +
   scale_x_discrete(
     breaks = levels(factor(dados_api$SE))[
       seq(1, nlevels(factor(dados_api$SE)), by = 1)
     ]
   ) 
 
jv_inc_mun_chikon <-  p_chik_main +
  inset_element(
    p_chik_zoom,
    left = 0.6,
    bottom = 0.4,
    right = 1,
    top = 1)

} else {
  jv_inc_mun_chikon <- NULL
}


## DISTRITO
# DENGON
jv_inc_distritos_dengon <- map(names(jv_distritos_nowcast), ~ {
  distrito_nome <- .x
  create_incidence_plot(
    nowcast_data = jv_distritos_nowcast[[distrito_nome]]$nowcast$total,
    observed_data = jv_distritos_nowcast[[distrito_nome]]$observado,
    distrito_nome = distritos_nomes, 
    convert_to_incidence = T,
    pop = populacoes_distritos[distrito_nome],
    include_zoom = T, 
    title_suffix = distrito_nome)
})

# CHIKON

if (any(df_distritos$arbo == "chikon", na.rm = TRUE)){
min_val <- min(df_distritos %>% filter(arbo == "chikon") %>% 
                 pull(inc), na.rm = T)

max_val <- max(df_distritos %>% filter(arbo == "chikon") %>% 
                 pull(inc), na.rm = T)

min_val_zoom <- min(df_distritos  %>%  filter(arbo == "chikon" & sem_not %in% tail(sort(unique(jv_intr_dados$df_distritos$sem_not)), 5)) %>%  
                      pull(inc))

max_val_zoom <- max(df_distritos  %>%  filter(arbo == "chikon" & sem_not %in% tail(sort(unique(jv_intr_dados$df_distritos$sem_not)), 5)) %>%  
                      pull(inc))

jv_inc_distritos_chikon <- 
  df_distritos %>% filter(arbo == "chikon") %>% 
  group_split(distrito) %>%
  map(~{
    df_plot <- .x
    ultimas_semanas <- tail(sort(unique(jv_intr_dados$df_distritos$sem_not)), 5)
    
 p_main <-  ggplot(df_plot) +
  geom_segment(
    aes(x = factor(sem_not), xend = factor(sem_not), 
        y = 0, yend = inc, color = factor(nivel)),
    linewidth = 0.7
  ) +
  geom_line(
    aes(x = factor(sem_not), y = inc, group = 1),
    color = "steelblue", linewidth = 1
  ) +
  scale_color_manual(
    name = NULL,
    values = c("1" = "green", "2" = "yellow", 
               "3" = "orange", "4" = "red"),
    labels = c("1" = "Baixo Risco", 
               "2" = "Atenção",
               "3" = "Risco Moderado",
               "4" = "Risco Alto"),
    breaks = c("1", "2", "3", "4")
  ) +
  scale_y_continuous(
    limits= c(min_val,max_val+5)
  ) +
  scale_x_discrete(
        breaks = levels(factor(df_plot$sem_not))[
          seq(1, nlevels(factor(df_plot$sem_not)), by = 8)]
  ) +
  theme_minimal() +
  theme(legend.position = "top",
        axis.text.x = element_text(angle = 45, hjust = 1)
      )  +
      labs(
        x = "Semanas Epidemiológicas",
        y = "Incidência (casos por 100.000 hab.)",
        title = paste0(unique(df_plot$distrito))
      )
  
 p_zoom <- df_plot %>% 
   filter(sem_not %in% ultimas_semanas) %>%
   ggplot() +
   geom_segment(
     aes(x = factor(sem_not), xend = factor(sem_not),
         y = 0, yend = inc, color = factor(nivel)),
     linewidth = 0.8
   ) +
   geom_line(
     aes(x = factor(sem_not), y = inc, group = 1),
     color = "steelblue", linewidth = 1.2
   ) +
   scale_color_manual(
     values = c("Nowcasting" = "blue", "1" = "green", "2" = "yellow",
                "3" = "orange", "4" = "red")
   ) +
   scale_fill_manual(values = c("Nowcasting" = "blue"), guide = "none") +
   theme_minimal() +
   theme(
     legend.position = "none",
     axis.text.x = element_text(angle = 45, hjust = 1, size = 8),
     axis.text.y = element_text(size = 7),
     title = element_text(size = 6),
     plot.background = element_rect(fill = "white", color = "gray"),
     panel.grid.major = element_blank(),
     panel.grid.minor = element_blank()
   ) +
    scale_y_continuous(
    limits= c(min_val_zoom,max_val_zoom)
  ) +
   labs(x = NULL, y = NULL, title = "Últimas 5 semanas") +
   scale_x_discrete(
     breaks = levels(factor(df_plot$sem_not))[
       seq(1, nlevels(factor(df_plot$sem_not)), by = 1)
     ]
   ) 
 
 # Combinar os gráficos
 p_main + inset_element(p_zoom, left = 0.6, bottom = 0.3, right = 1, top = 1)

  })
} else {
  jv_inc_distritos_chikon <- NULL
}


## BAIRROS
# DENGON
top_3_bairros_dengon <- df_bairros %>% 
  filter(sem_not == weeks_2_plot[3] & arbo == "dengue") %>% 
  arrange(desc(inc)) %>%
  slice_head(n = 3) %>%
  select(nm_bairro_ref) %>%
  pull()

top_3_bairros_chikon <- df_bairros %>% 
  filter(sem_not == weeks_2_plot[3] & arbo == "chikon") %>% 
  arrange(desc(inc)) %>%
  slice_head(n = 3) %>%
  select(nm_bairro_ref) %>%
  pull()


# DENGON
{
min_val <- min(df_bairros %>% 
                 filter(arbo == "dengue") %>% pull(inc), na.rm = T)

max_val <- max(df_bairros %>% 
                 filter(arbo == "dengue") %>% pull(inc), na.rm = T)

min_val_zoom <- min(df_bairros %>%  filter(arbo == "dengue" & sem_not %in% tail(sort(unique(df_bairros$sem_not)), 5)) %>% pull(inc))

max_val_zoom <- max(df_bairros |> filter(arbo == "dengue" & sem_not %in% tail(sort(unique(df_bairros$sem_not)), 5)) %>% pull(inc))

jv_inc_bairros_dengon <- df_bairros %>% 
  filter(nm_bairro_ref %in% top_3_bairros_dengon & arbo == "dengue") %>%
  group_split(nm_bairro_ref) %>%
  map(~{
    dados_bairro <- .x
    ultimas_semanas <- tail(sort(unique(dados_bairro$sem_not)), 5)
    
    # Gráfico principal
    p_main <- ggplot(dados_bairro %>% distinct) +
      geom_segment(
        aes(x = factor(sem_not), xend = factor(sem_not), 
            y = 0, yend = inc, color = factor(nivel)),
        linewidth = 0.7
      ) +
      geom_line(
        aes(x = factor(sem_not), y = inc, group = 1),
        color = "steelblue", linewidth = 1
      ) +
      scale_color_manual(
        name = NULL,
        values = c("1" = "green", "2" = "yellow", 
                   "3" = "orange", "4" = "red"),
        labels = c("1" = "Baixo Risco", 
                   "2" = "Atenção",
                   "3" = "Risco Moderado",
                   "4" = "Risco Alto"),
        breaks = c("1", "2", "3", "4")
      ) +
      theme_minimal() +
      theme(
        legend.position = "top",
        axis.text.x = element_text(angle = 45, hjust = 1)
      ) +
      scale_x_discrete(
        breaks = levels(factor(dados_bairro$sem_not))[
          seq(1, nlevels(factor(dados_bairro$sem_not)), by = 8)
        ]
      ) +
      scale_y_continuous(limits = c(min_val,max_val+1)) +
      labs(
        x = "Semanas Epidemiológicas",
        y = "Incidência (casos por 100.000 hab.)",
        title = unique(dados_bairro$nm_bairro_ref)
      )
    
    # Gráfico de zoom (últimas 10 semanas)
    p_zoom <- dados_bairro %>% 
      filter(sem_not %in% ultimas_semanas) %>%
      ggplot() +
      geom_segment(
        aes(x = factor(sem_not), xend = factor(sem_not),
            y = 0, yend = inc, color = factor(nivel)),
        linewidth = 0.8
      ) +
      geom_line(
        aes(x = factor(sem_not), y = inc, group = 1),
        color = "steelblue", linewidth = 1.2
      ) +
      scale_color_manual(
        values = c("Nowcasting" = "blue", "1" = "green", "2" = "yellow",
                   "3" = "orange", "4" = "red")
      ) +
      scale_fill_manual(values = c("Nowcasting" = "blue"), guide = "none") +
      theme_minimal() +
      theme(
        legend.position = "none",
        axis.text.x = element_text(angle = 45, hjust = 1, size = 8),
        axis.text.y = element_text(size = 7.5),
        title = element_text(size = 6),
        plot.background = element_rect(fill = "white", color = "gray"),
        panel.grid.major = element_blank(),
        panel.grid.minor = element_blank()
      ) +
      labs(x = NULL, y = NULL, title = "Últimas 5 semanas") +
      scale_y_continuous(limits = c(min_val_zoom,max_val_zoom+1)) +
      scale_x_discrete(
        breaks = levels(factor(dados_bairro$sem_not))[
          seq(1, nlevels(factor(dados_bairro$sem_not)), by = 1)
        ]
      ) 
    
    # Combinar os gráficos
    p_main + inset_element(p_zoom, left = 0.6, bottom = 0.3, right = 1, top = 1)
  })

# Nomear os elementos da lista com os nomes dos bairros
names(jv_inc_bairros_dengon) <- df_bairros %>% 
  filter(nm_bairro_ref %in% top_3_bairros_dengon) %>% 
  pull(nm_bairro_ref) %>% 
  unique()
}

# CHIKON
if(length(top_3_bairros_chikon) > 0 && !identical(top_3_bairros_chikon, character(0))) {

min_val <- min(df_bairros %>% 
                 filter(arbo == "chikon") %>% pull(inc), na.rm = T)

max_val <- max(df_bairros %>% 
                 filter(arbo == "chikon") %>% pull(inc), na.rm = T)

min_val_zoom <- min(df_bairros |>
                      filter(sem_not %in% tail(sort(unique(df_bairros$sem_not)), 5) & arbo == "chikon") %>%
                      pull(inc))

max_val_zoom <- max(df_bairros |>
                      filter(sem_not %in% tail(sort(unique(df_bairros$sem_not)), 5) & arbo == "chikon") %>%
                      pull(inc))

jv_inc_bairros_chikon <- df_bairros %>% 
  filter(nm_bairro_ref %in% top_3_bairros_dengon & arbo == "chikon") %>%
  group_split(nm_bairro_ref) %>%
  map(~{
    dados_bairro <- .x
    ultimas_semanas <- tail(sort(unique(dados_bairro$sem_not)), 5)
    
    # Gráfico principal
    p_main <- ggplot(dados_bairro %>% distinct)  +
      geom_segment(
        aes(x = factor(sem_not), xend = factor(sem_not), 
            y = 0, yend = inc, color = factor(nivel)),
        linewidth = 0.7
      ) +
      geom_line(
        aes(x = factor(sem_not), y = inc, group = 1),
        color = "steelblue", linewidth = 1
      ) +
      scale_color_manual(
        name = NULL,
        values = c("1" = "green", "2" = "yellow", 
                   "3" = "orange", "4" = "red"),
        labels = c("1" = "Baixo Risco", 
                   "2" = "Atenção",
                   "3" = "Risco Moderado",
                   "4" = "Risco Alto"),
        breaks = c("1", "2", "3", "4")
      ) +
      theme_minimal() +
      theme(
        legend.position = "top",
        axis.text.x = element_text(angle = 45, hjust = 1)
      ) +
      scale_x_discrete(
        breaks = levels(factor(dados_bairro$sem_not))[
          seq(1, nlevels(factor(dados_bairro$sem_not)), by = 8)
        ]
      ) +
      scale_y_continuous(limits = c(min_val,max_val+1)) +
      labs(
        x = "Semanas Epidemiológicas",
        y = "Incidência (casos por 100.000 hab.)",
        title = unique(dados_bairro$nm_bairro_ref)
      )
    
    # Gráfico de zoom (últimas 10 semanas)
    p_zoom <- dados_bairro %>% 
      filter(sem_not %in% ultimas_semanas) %>%
      ggplot() +
      geom_segment(
        aes(x = factor(sem_not), xend = factor(sem_not),
            y = 0, yend = inc, color = factor(nivel)),
        linewidth = 0.8
      ) +
      geom_line(
        aes(x = factor(sem_not), y = inc, group = 1),
        color = "steelblue", linewidth = 1.2
      ) +
      scale_color_manual(
        values = c("Nowcasting" = "blue", "1" = "green", "2" = "yellow",
                   "3" = "orange", "4" = "red")
      ) +
      scale_fill_manual(values = c("Nowcasting" = "blue"), guide = "none") +
      theme_minimal() +
      theme(
        legend.position = "none",
        axis.text.x = element_text(angle = 45, hjust = 1, size = 8),
        axis.text.y = element_text(size = 7.5),
        title = element_text(size = 6),
        plot.background = element_rect(fill = "white", color = "gray"),
        panel.grid.major = element_blank(),
        panel.grid.minor = element_blank()
      ) +
      labs(x = NULL, y = NULL, title = "Últimas 5 semanas") +
      scale_y_continuous(limits = c(min_val_zoom,max_val_zoom+1)) +
      scale_x_discrete(
        breaks = levels(factor(dados_bairro$sem_not))[
          seq(1, nlevels(factor(dados_bairro$sem_not)), by = 1)
        ]
      ) 
    
    # Combinar os gráficos
    p_main + inset_element(p_zoom, left = 0.6, bottom = 0.3, right = 1, top = 1)
  })
} else {
  jv_inc_bairros_chikon <- NULL
}

# Nomear os elementos da lista com os nomes dos bairros
if(length(top_3_bairros_chikon) > 0 && !identical(top_3_bairros_chikon, character(0))) {
  
names(jv_inc_bairros_chikon) <- df_bairros %>% 
  filter(nm_bairro_ref %in% top_3_bairros_chikon) %>% 
  pull(nm_bairro_ref) %>% 
  unique()
}

### FAIXAS DE ATIVIDADE

## MUNICIPIO

# DENGON
{
faixa_atividade_mun_dengon <- ggplot(
  dados_api %>%
    filter(arbo == "dengue" & SE >= 202401) ) +
  # Background rectangles using factor levels
  geom_rect(
    xmin = 0.5,
    xmax = length(unique(dados_api$SE)) + 0.5,
    ymin = 0,
    ymax = limiar_preseason,
    fill = "green", alpha = 0.3
  ) +
  geom_rect(
    xmin = 0.5,
    xmax = length(unique(dados_api$SE)) + 0.5,
    ymin = limiar_posseason,
    ymax = max(dados_api$p_inc100k + 150),
    fill = "red", alpha = 0.3
  ) +
  geom_rect(
    xmin = 0.5,
    xmax = length(unique(dados_api$SE)) + 0.5,
    ymin = limiar_preseason,
    ymax = limiar_epidemico,
    fill = "yellow", alpha = 0.3
  ) +
  # Data layers - SE as factor
  geom_segment(aes(x = as.factor(SE), y = p_inc100k, xend = as.factor(SE), yend = 0), col = "salmon") +
  geom_point(aes(x = as.factor(SE), y = p_inc100k)) +
  # Scales and theme
  scale_x_discrete(breaks = function(x) x[seq(1, length(x), by = max(1, length(x) %/% 5))]) +
  coord_cartesian(ylim = c(0, max(dados_api$p_inc100k))) +
  theme_minimal(base_size = 14) +
  theme(
    axis.text.x = element_text(angle = 45)
  ) +
  labs(
        x = "Semanas Epidemiológicas",
        y = "Incidência (casos por 100.000 hab)",
        title = "Faixas de atividade baixa, média e alta - dengue"
)
}

# CHIKON

if (any(dados_api$arbo == "chikon", na.rm = TRUE)){
faixa_atividade_mun_chikon <- ggplot(
  dados_api %>%
    filter(arbo == "chikon" & SE >= 202401) ) +
  # Background rectangles using factor levels
  geom_rect(
    xmin = 0.5,
    xmax = length(unique(dados_api$SE)) + 0.5,
    ymin = 0,
    ymax = limiar_preseason,
    fill = "green", alpha = 0.3
  ) +
  geom_rect(
    xmin = 0.5,
    xmax = length(unique(dados_api$SE)) + 0.5,
    ymin = limiar_posseason,
    ymax = max(dados_api$p_inc100k + 150),
    fill = "red", alpha = 0.3
  ) +
  geom_rect(
    xmin = 0.5,
    xmax = length(unique(dados_api$SE)) + 0.5,
    ymin = limiar_preseason,
    ymax = limiar_epidemico,
    fill = "yellow", alpha = 0.3
  ) +
  # Data layers - SE as factor
  geom_segment(aes(x = as.factor(SE), y = p_inc100k, xend = as.factor(SE), yend = 0), col = "salmon") +
  geom_point(aes(x = as.factor(SE), y = p_inc100k)) +
  # Scales and theme
  scale_x_discrete(breaks = function(x) x[seq(1, length(x), by = max(1, length(x) %/% 5))]) +
  coord_cartesian(ylim = c(0, max(dados_api$p_inc100k))) +
  theme_minimal(base_size = 14) +
  theme(
    axis.text.x = element_text(angle = 45)
  ) +
  labs(
        x = "Semanas Epidemiológicas",
        y = "Incidência (casos por 100.000 hab)",
        title = "Faixas de atividade baixa, média e alta - chikungunya"
)
} else {
  faixa_atividade_mun_chikon <- NULL
}

## DISTRITO
# Criar lista para armazenar os gráficos
faixa_atividade_distritos <- list()

# Obter combinações únicas de distrito e arbo
combinacoes <- df_distritos %>%
  distinct(distrito, arbo)

# Loop através de cada combinação distrito-arbo
for(i in 1:nrow(combinacoes)) {
  distrito_atual <- combinacoes$distrito[i]
  arbo_atual <- combinacoes$arbo[i]
  
  # Filtrar dados para o distrito e arbo atual
  dados_filtrados <- df_distritos %>%
    filter(distrito == distrito_atual, arbo == arbo_atual)
  
  # Definir título baseado na arbovirose
  titulo_arbo <- case_when(
    arbo_atual == "dengon" ~ "dengue",
    arbo_atual == "chikon" ~ "chikungunya",
    arbo_atual == "zikan" ~ "Zika",
    TRUE ~ "Arbovirose"
  )
  
  # Criar gráfico
  grafico <- ggplot(dados_filtrados) +
    # Background rectangles usando os limiares
    geom_rect(
      xmin = 0,
      xmax = length(unique(dados_filtrados$sem_not)) + 0.5,
      ymin = 0,
      ymax = limiar_preseason,
      fill = "green", alpha = 0.3
    ) +
    geom_rect(
      xmin = 0.5,
      xmax = length(unique(dados_filtrados$sem_not)) + 0.5,
      ymin = limiar_posseason,
      ymax = max(dados_filtrados$inc + 150, na.rm = TRUE),
      fill = "red", alpha = 0.3
    ) +
    geom_rect(
      xmin = 0.5,
      xmax = length(unique(dados_filtrados$sem_not)) + 0.5,
      ymin = limiar_preseason,
      ymax = limiar_epidemico,
      fill = "yellow", alpha = 0.3
    ) +
    # Data layers - SE as factor
    geom_segment(
      aes(x = as.factor(sem_not), y = inc, 
          xend = as.factor(sem_not), yend = 0), 
      col = "salmon"
    ) +
    geom_point(
      aes(x = as.factor(sem_not), y = inc)
    ) +
    # Scales and theme
    scale_x_discrete(
      breaks = function(x) x[seq(1, length(x), by = max(1, length(x) %/% 5))]
    ) +
    coord_cartesian(
      ylim = c(0, max(dados_filtrados$inc, na.rm = TRUE))
    ) +
    theme_minimal(base_size = 14) +
    theme(
      axis.text.x = element_text(angle = 45, hjust = 1)
    ) +
    labs(
      x = "Semanas Epidemiológicas",
      y = "Incidência (casos por 100.000 hab.)",#,
      #title = paste("Faixas de atividade -", titulo_arbo),
      subtitle = paste(distrito_atual)
    )
  
  # Armazenar gráfico na lista
  nome_grafico <- paste(distrito_atual, arbo_atual, sep = "_")
  faixa_atividade_distritos[[nome_grafico]] <- grafico
}

### COMPARACAO HISTORICA

## MUNICIPIO

# DENGON
{
comp_mun_anos_dengon <- dados_api %>% filter(arbo == "dengue") %>%  
  mutate(epiweek = as.character(substr(SE,5,6)),
         ano = as.numeric(substr(SE,1,4)),
         pass = case_when(
  ano == ano_atual ~ 1,
  ano == ano_atual-1 ~ 2,
  TRUE ~ 3
)) %>% 
  ggplot(aes(x=epiweek))+
  geom_line(aes(y=p_inc100k, col = factor(pass), group = ano)) + 
  theme_minimal(base_size = 15) + 
  theme(
    axis.text.x = element_text(angle = 45, size = 12),
    legend.position = "top"
  ) +
  scale_color_manual(
    values = c("red","grey48",'grey'), labels = c("Esse ano","2024","10 últimos anos"), name = NULL
  ) +
  labs(
        x = "Semanas Epidemiológicas",
        y = "Incidência (casos por 100.000 hab.)",
        title = "Curva de incidência de dengue",
        subtitle = "Comparação do ano atual com anteriores"
      ) +
  scale_x_discrete(breaks = levels(
    factor(as.character(substr(dados_api$SE,5,6))))[seq(1, length(
      levels(factor(as.character(substr(dados_api$SE,5,6))))),
      by = 8)])
}

# CHIKON  
if (any(dados_api$arbo == "chikon", na.rm = TRUE)){
comp_mun_anos_chikon <- dados_api %>% filter(arbo == "chikon") %>% 
  mutate(epiweek = as.character(substr(SE,5,6)),
         ano = as.numeric(substr(SE,1,4)),
         pass = case_when(
  ano == ano_atual ~ 1,
  ano == ano_atual-1 ~ 2,
  TRUE ~ 3
)) %>% 
  ggplot(aes(x=epiweek))+
  geom_line(aes(y=p_inc100k, col = factor(pass), group = ano)) + 
  theme_minimal(base_size = 15) + 
  theme(
    axis.text.x = element_text(angle = 45, size = 12),
    legend.position = "top"
  ) +
  scale_color_manual(
    values = c("red","grey48",'grey'), labels = c("Esse ano","2024","10 últimos anos"), name = NULL
  ) +
  labs(
        x = "Semanas Epidemiológicas",
        y = "Incidência (casos por 100.000 hab.)",
        title = "Curva de incidência de chikungunya",
        subtitle = "Comparação do ano atual com anteriores"
      ) +
  scale_x_discrete(breaks = levels(
    factor(as.character(substr(dados_api$SE,5,6))))[seq(1, length(
      levels(factor(as.character(substr(dados_api$SE,5,6))))),
      by = 8)])
} else {
  comp_mun_anos_chikon <- NULL
}

## DISTRITO
comp_anos_distritos <- list()

combinacoes <- df_distritos %>%
  distinct(distrito, arbo)

for(i in 1:nrow(combinacoes)) {
  distrito_atual <- combinacoes$distrito[i]
  arbo_atual <- combinacoes$arbo[i]
  

  dados_filtrados <- df_distritos %>%
    filter(distrito == distrito_atual, arbo == arbo_atual)
  

  if(nrow(dados_filtrados) == 0) next
  

  titulo_arbo <- case_when(
    arbo_atual == "dengue" ~ "Dengue",
    arbo_atual == "chikon" ~ "Chikungunya",
    arbo_atual == "zikan" ~ "Zika",
    TRUE ~ "Arbovirose"
  )
  

  grafico <- dados_filtrados %>% 
    mutate(
      epiweek = as.character(substr(sem_not, 5, 6)),
      pass = case_when(
        ano == ano_atual ~ 1,
        ano == ano_atual - 1 ~ 2,
        TRUE ~ 3
      )
    ) %>% 
    ggplot(aes(x = epiweek)) +
    geom_line(aes(y = inc, col = factor(pass), group = ano)) + 
    theme_minimal(base_size = 15) + 
    theme(
      axis.text.x = element_text(angle = 45, size = 12),
      legend.position = "top"
    ) +
    scale_color_manual(
      values = c("red", "grey48", "grey"), 
      labels = c("Esse ano", "2024", "10 últimos anos"), 
      name = NULL
    ) +
    labs(
      x = "Semanas Epidemiológicas",
      y = "Incidência (casos por 100.000 hab.)",
      #title = paste("Comparação do ano atual com anteriores -", titulo_arbo),
      subtitle = distrito_atual
    ) +
    scale_x_discrete(
      breaks = function(x) x[seq(1, length(x), by = max(1, length(x) %/% 5))]
    )
  

  nome_grafico <- paste(distrito_atual, arbo_atual, sep = "_")
  comp_anos_distritos[[nome_grafico]] <- grafico
}

### RT

## MUNICIPIO

# DENGON
{
rt_mun_dengon <- create_rt_plot(
  api_data = dados_api %>% 
    filter(arbo == "dengue" & SE >= 202412), 
  weeks_limit = weeks_2_plot[3], 
  title_suffix = paste0("Curva de Rt dengue -  Joinville até ", weeks_2_plot[3]),
  sem_not = "SE"
)
}

# CHIKON
if (any(dados_api$arbo == "chikon", na.rm = TRUE)){
rt_mun_chikon <- create_rt_plot(
  api_data = dados_api %>% 
    filter(arbo == "chikon" & SE >= 202412), 
  weeks_limit = weeks_2_plot[3], 
  title_suffix = paste0("Curva de Rt chikungunya - Joinville até ", weeks_2_plot[3]),
  sem_not = "SE"
)
} else{
  rt_mun_chikon <- NULL
}

## DISTRITO

# DENGON
{
rt_distrito_dengon <- create_rt_plot(
  api_data = df_distritos %>% 
    filter(arbo == "dengue" & sem_not >= 202412), 
  weeks_limit = weeks_2_plot[3], 
  facet_by = "distrito",
  title_suffix = paste0("Curva de Rt dengue - Joinville até ", weeks_2_plot[3]),
  lwr = "lwr", upr = "upr"
)
}

# CHIKON
if (any(dados_api$arbo == "chikon", na.rm = TRUE)){
rt_distrito_chikon <- create_rt_plot(
  api_data = df_distritos %>% 
    filter(arbo == "chikon" & sem_not >= 202412), 
  weeks_limit = weeks_2_plot[3], 
  facet_by = "distrito",
  title_suffix = paste0("Curva de Rt chikungunya - Joinville até ", weeks_2_plot[3]),
  lwr = "lwr", upr = "upr",
  sem_not = "sem_not"
)
} else {
  rt_distrito_chikon <- NULL
}


### MAPAS 3 ULTIMAS SEMANAS

## DISTRITOS

# DENGON
jv_map_distritos_dengon <- create_map_panel(generate_maps(
  data = df_distritos %>% 
    filter(arbo == "dengue"),value_col = "inc",
  weeks_2_plot = as.numeric(as.character(weeks_2_plot)))
)

# CHIKON
if (any(df_distritos$arbo == "chikon", na.rm = TRUE)){
jv_map_distritos_chikon <- create_map_panel(generate_maps(
  data = df_distritos %>% 
    filter(arbo == "chikon"),value_col = "inc",
  weeks_2_plot = as.numeric(as.character(weeks_2_plot))
))} else{
  jv_map_distritos_chikon <- NULL
}

## BAIRROS

# DENGON
jv_map_bairros_dengon <- create_map_panel(generate_maps(
  data = df_bairros %>% 
    filter(arbo == "dengue") ,value_col = "inc",
  weeks_2_plot = as.numeric(as.character(weeks_2_plot)),
  shape = df_distritos, area = "distrito"
))


# CHIKON
if (any(df_bairros$arbo == "chikon", na.rm = TRUE)){
jv_map_bairros_chikon <- create_map_panel(generate_maps(
  data = df_bairros %>% 
    filter(arbo == "chikon") ,value_col = "inc",
  weeks_2_plot = as.numeric(as.character(weeks_2_plot)),
  shape = df_distritos, area = "distrito"
))} else {
 jv_map_bairros_chikon <- NULL
}

### RECEPTIVIDADE CLIMATICA

jv_receptividade_climatica <- create_receptivity_plot(
  api_data = dados_api %>% 
    mutate(ano = as.numeric(substr(SE,1,4))) %>% 
    filter(arbo == "dengue" & ano %in% c(ano_atual-1,ano_atual)),
  weeks_limit = weeks_2_plot[3]
)

## JUNTANDO
mun_plots <- list(
  jv_inc_mun_dengon = jv_inc_mun_dengon,
  jv_inc_mun_chikon = jv_inc_mun_chikon,
  faixa_atividade_mun_dengon = faixa_atividade_mun_dengon,
  faixa_atividade_mun_chikon = faixa_atividade_mun_chikon,
  comp_mun_anos_dengon = comp_mun_anos_dengon,
  comp_mun_anos_chikon = comp_mun_anos_chikon,
  rt_mun_dengon = rt_mun_dengon,
  rt_mun_chikon = rt_mun_chikon,
  jv_receptividade_climatica = jv_receptividade_climatica
)

distrito_plots <- list(
  rt_distrito_dengon = rt_distrito_dengon,
  rt_distrito_chikon = rt_distrito_chikon,
  jv_map_distritos_chikon = jv_map_distritos_chikon,
  jv_map_distritos_dengon = jv_map_distritos_dengon)

bairros_plots <- list(
  jv_map_bairros_dengon = jv_map_bairros_dengon,
  jv_map_bairros_chikon = jv_map_bairros_chikon
)

perda_notificação <- df_bairros %>% 
  select(sem_not,casos,arbo) %>% 
  group_by(sem_not,arbo) %>% 
  summarise(notificações = sum(casos)) %>% 
   left_join(
    df_mun %>% 
      select(sem_not,nu_notific,arbo) %>% 
      mutate(sem_not = as.numeric(sem_not)) %>% 
      group_by(sem_not,arbo) %>% 
      summarise(notificações_bruto = n_distinct(nu_notific))
  ) %>% 
  mutate(notificações_bruto = ifelse(is.na(notificações_bruto),0,notificações_bruto),
         perca = abs(notificações_bruto - notificações),
         pct_perca = case_when(
           is.na(perca/notificações_bruto) ~ 0,
           TRUE ~ (perca/notificações_bruto)*100
         )) %>% 
  mutate(arbo = factor(arbo,levels = c("dengue","chikon"),
                       labels = c("dengue","chikungunya")))
```

```{r mapbiomas}

mapbiomas <- terra::rast("./mapbiomas-brazil-collection-90-2023.tif")
mapbiomas2 <- as.data.frame(mapbiomas,xy=T)

mapbiomas2 <- mapbiomas2 %>% filter(classification_2023 != 0) %>%
  mutate(class = case_when(
    classification_2023 == 3 ~ "Formação Florestal",
    classification_2023 == 9 ~ "Agropecuária",
    classification_2023 == 21 ~ "Agropecuária",
    classification_2023 == 15 ~ "Agropecuária",
    classification_2023 == 41 ~ "Agropecuária",
    classification_2023 == 29 ~ "Afloramento Rochoso",
    classification_2023 == 39 ~ "Agropecuária",
    classification_2023 == 33 ~ "Rio, Lago e Oceano",
    classification_2023 == 49 ~ "Restinga Arbórea",
    classification_2023 == 5 ~ "Mangue",
    classification_2023 == 40 ~ "Agropecuária",
    classification_2023 == 25 ~ "Outras Áreas não Vegetadas",
    classification_2023 == 24 ~ "Área Urbanizada",
    classification_2023 == 30 ~ "Mineração",
    classification_2023 == 31 ~ "Aquicultura"
  ))

mapbiomas_colors <- c(
  "Formação Florestal" = "#1f8d49", 
  "Mangue" = "#04381d",    
  "Agropecuária" = "#ffefc3",    
  "Agropecuária" = "#ffefc3",   
  "Agropecuária" = "#ffefc3",  
  "Área Urbanizada" = "#d4271e",   
  "Outras Áreas não Vegetadas" = "#db4d4f",   
  "Afloramento Rochoso" = "#ffaa5f",  
  "Mineração" = "#9c0027",    
  "Aquicultura" = "#091077",    
  "Rio, Lago e Oceano" = "#2532e4",    
  "Agropecuária" = "#ffefc3",    
  "Agropecuária" = "#ffefc3",    
  "Agropecuária" = "#ffefc3",    
  "Restinga Arbórea" = "#02d659"     
)


jv_urbano <- jv_shp %>% sf::st_union() 
jv_bairros <- jv_shp %>% filter(
  nome_bairr %in% c("MORRO DO MEIO","RIO BONITO",
                    "PIRABEIRABA","VILA CUBATÃO",
                    "VILA NOVA")) %>% 
  select(geometry,nome_bairr)
```


```{r, include=FALSE, cache=TRUE}

# FIGURA 1 

fig1 <- mapbiomas2 %>% 
  filter(classification_2023 != 0) %>%
  ggplot() +
  geom_tile(aes(x = x, y = y, fill = class)) +
  geom_sf(
    data = jv_urbano, 
    alpha = 0, 
    linewidth = 0.8, 
    color = "black", 
    linetype = "solid"
  ) +
  geom_sf(
    data = jv_bairros,
    alpha = 0.6, 
    fill = "black"
  )+
  scale_fill_manual(
    values = mapbiomas_colors,
    name = "Uso do solo",
    na.value = "white",
    guide = guide_legend(nrow = 3, byrow = TRUE)
  ) +
  theme_minimal() +
  theme(legend.position = "top") +
  labs(x = "", y = "") +
  # Adicionando texto explicativo
  annotate(
    geom = "text",
    x = Inf, y = Inf,  # Canto superior direito
    label = "Linha preta: Limite urbano",
    hjust = 1.1,  # Ajuste horizontal (1 = direita), 
    vjust = 1,  # Ajuste vertical (1 = topo)
    size = 3.5,
    color = "black"
  )

ggsave("./plots/fig1.png",
       fig1,dpi = 600, bg = "white", width = 8, height = 7)


# FIGURA 2 

fig2 <- ggplot() +
  geom_sf(data = jv_mun_shape, 
          aes(geometry = geom, fill = "Região Rural"),
          color = "black"
) +
  geom_sf(
    data = df_bairros %>% st_as_sf() %>%
       filter(sem_not == weeks_2_plot[3] & arbo == "dengue"),
    aes(geometry = geometry, fill = distrito),
       color = "black", linewidth = 0.3
) + 
  ggpubr::theme_pubclean(
    base_size = 10
) +
  theme(
    axis.text = element_blank(),
    axis.ticks = element_blank()
) + 
  scale_fill_manual(
    name = "",
    values = c("Região Rural" = "white",
               "Distrito Centro" = "grey20",
               "Distrito Norte" = "grey50", 
               "Distrito Sul" = "grey70")
)

ggsave("./plots/fig2.png",
       fig2,width = 7,
       height = 5,
       dpi = 600, bg = "white")

# FIGURA 3

fig3 <- df_mun_miss %>% 
  filter(sem_not >= 202401) %>% 
  # rename(sem_not = sem_not...1) %>% 
  # rename(arbo = arbo...2) %>% 
  select(sem_not,perc_na_id,perc_na_nome) %>%  # tirei arbo aqui pois só tem dengue
  #mutate(ano = substr(sem_not,1,4)) %>%
  pivot_longer(cols = 2:3, names_to = "var",
               values_to = "n") %>%
  mutate(var = case_when(
    var == "perc_na_id" ~ "ID_BAIRRO",
    var == "perc_na_nome" ~ "NM_BAIRRO")) %>% #,
    # arbo = case_when(
    #   arbo == "dengon" ~ "dengue",
    #   arbo == "chikon" ~ "chikungunya"
    # ) %>% #,
    #arbo = factor(arbo, levels = c("dengue","chikungunya"))) %>%
  ggplot()+
  geom_hline(yintercept = 70, linetype = "dashed", color = "black") +
  geom_line(aes(x = factor(sem_not), y = 100-n , col = var, group = var), size = 0.8,alpha = 0.8)+
  geom_text(aes(label="Quantidade mínima", x = 15, y = 65),) +
  theme_minimal(base_size = 11)+
  labs(y = "% de completude", x = "Semanas Epidemiológicas", col = "",
       title = )+
  scale_color_manual(values=c("blue3","red3"))+
  scale_x_discrete(breaks = levels(factor(df_mun_miss$sem_not))[seq(1, length(levels(factor(df_mun_miss$sem_not))), by = 8)])+
  theme(axis.text.x = element_text(angle = 60,hjust = 1),
        axis.text  = element_text(colour = "black"),
        legend.position = "top") #+
  # facet_wrap(~arbo, ncol = 1) 

 ggsave("./plots/fig3.png",
        fig3,dpi = 600,
        width = 7, height = 5,
        bg = "white")

# FIGURA 4 
 
 ## MUNICIPIO 
fig4 <- perda_notificação %>% 
  ggplot() + 
  geom_line(aes(x=factor(sem_not), y = perca, group = 1, col = "Perdidos")) + 
  geom_line(aes(x=factor(sem_not), y = notificações, group = 1, col = "Notificações")) +
  labs(x = "Semanas Epidemiológicas", 
       y = "Casos", colour = "") +
  scale_color_manual(values = c("black","red")) +
  scale_x_discrete(breaks = levels(factor(df_mun$sem_not))[seq(1, length(levels(factor(df_mun$sem_not))), by = 8)]) + 
  theme_minimal(base_size = 11) +
  theme(axis.text.x = element_text(angle = 60,hjust = 1),
        legend.position = "top") +
  facet_wrap(~arbo, scale = "free", ncol = 1)  

ggsave("./plots/fig4.png",
        fig4,dpi = 600,
        width = 7, height = 5,
        bg = "white") 
 

# FIGURA 5

fig5 <- ggarrange(
  mun_plots$jv_inc_mun_dengon,
  mun_plots$jv_inc_mun_chikon,
  ncol = 1, 
  labels = letters[1:2]
)

ggsave("./plots/fig5.png", fig5,
       width = 7, height = 7.5, dpi = 600)

# FIGURA 6

fig6 <- ggarrange(
  mun_plots$faixa_atividade_mun_dengon,
  mun_plots$faixa_atividade_mun_chikon,
  ncol = 1, 
  labels = letters[1:2]
)

ggsave("./plots/fig6.png", fig6,
       width = 7, height = 8, dpi = 600, bg = "white")


# FIGURA 7 

fig7 <- mun_plots$jv_receptividade_climatica

ggsave("./plots/fig7.png", fig7,
       width = 7, height = 5, dpi = 600, bg = "white")

# FIGURA 8

fig8 <- ggarrange(
  mun_plots$comp_mun_anos_dengon,
  mun_plots$comp_mun_anos_chikon,
  ncol = 1, 
  labels = letters[1:2]
)

ggsave("./plots/fig8.png", fig8,
       width = 7, height = 9, dpi = 600, bg = "white")

# FIGURA 9

fig9 <- ggarrange(
  mun_plots$rt_mun_dengon,
  mun_plots$rt_mun_chikon,
  ncol = 1, 
  labels = letters[1:2]
)

ggsave("./plots/fig9.png", fig9,
       width = 7, height = 9, dpi = 600, bg = "white")

# FIGURA 10

fig10 <- ggarrange(
  jv_inc_distritos_dengon[[1]],
  jv_inc_distritos_dengon[[2]],
  jv_inc_distritos_dengon[[3]],
  ncol = 1
)

ggsave("./plots/fig10.png", fig10,
       width = 7, height = 11, dpi = 600, bg = "white")

# FIGURA 11
fig11 <- distrito_plots$jv_map_distritos_dengon

ggsave("./plots/fig11.png", fig11,
       width = 8, height = 9, dpi = 600, bg = "white")

# FIGURA 12
fig12 <- ggarrange(
  jv_inc_distritos_chikon[[1]],
  jv_inc_distritos_chikon[[2]],
  jv_inc_distritos_chikon[[3]],
  ncol = 1
)

ggsave("./plots/fig12.png", fig12,
       width = 7, height = 11, dpi = 600, bg = "white")

# FIGURA 13
fig13 <- distrito_plots$jv_map_distritos_chikon

ggsave("./plots/fig13.png", fig13,
       width = 8, height = 9, dpi = 600, bg = "white")

# FIGURA 14
coluna_dengue <- ggarrange(
  faixa_atividade_distritos$`Distrito Centro_dengue` + rremove("ylab") + rremove("xlab"),
  faixa_atividade_distritos$`Distrito Norte_dengue` + rremove("ylab") + rremove("xlab"),
  faixa_atividade_distritos$`Distrito Sul_dengue` + rremove("ylab") + rremove("xlab"),
  nrow = 3,
  labels = letters[1:3],  # Letras a, b, c
  font.label = list(size = 12, face = "bold")
) %>% 
  annotate_figure(top = text_grob("Dengue", face = "bold", size = 14))

coluna_chik <- ggarrange(
  faixa_atividade_distritos$`Distrito Centro_chikon` + rremove("ylab") + rremove("xlab"),
  faixa_atividade_distritos$`Distrito Norte_chikon` + rremove("ylab") + rremove("xlab"),
  faixa_atividade_distritos$`Distrito Sul_chikon` + rremove("ylab") + rremove("xlab"),
  nrow = 3,
  labels = letters[4:6],  # Letras d, e, f
  font.label = list(size = 12, face = "bold")
) %>% 
  annotate_figure(top = text_grob("Chikungunya", face = "bold", size = 14))


fig14 <- ggarrange(
  coluna_dengue, 
  coluna_chik,
  ncol = 2
)

fig14 <- annotate_figure(
  fig14,
  left = text_grob("Incidência (casos por 100.000 hab", rot = 90, size = 12),
  bottom = text_grob("Semanas epidemiológicas", size = 12)
)

ggsave("./plots/fig14.png", fig14,
       width = 8, height = 9, dpi = 600, bg = "white")

# FIGURA 15


comp_coluna_dengue <- ggarrange(
  comp_anos_distritos$`Distrito Centro_dengue` + rremove("ylab") + rremove("xlab"),
  comp_anos_distritos$`Distrito Norte_dengue` + rremove("ylab") + rremove("xlab"),
  comp_anos_distritos$`Distrito Sul_dengue` + rremove("ylab") + rremove("xlab"),
  nrow = 3,
  labels = letters[1:3],  # Letras a, b, c
  font.label = list(size = 12, face = "bold")
) %>% 
  annotate_figure(top = text_grob("Dengue", face = "bold", size = 14))

comp_coluna_chik <- ggarrange(
  comp_anos_distritos$`Distrito Centro_chikon` + rremove("ylab") + rremove("xlab"),
  comp_anos_distritos$`Distrito Norte_chikon` + rremove("ylab") + rremove("xlab"),
  comp_anos_distritos$`Distrito Sul_chikon` + rremove("ylab") + rremove("xlab"),
  nrow = 3,
  labels = letters[4:6],  # Letras d, e, f
  font.label = list(size = 12, face = "bold")
) %>% 
  annotate_figure(top = text_grob("Chikungunya", face = "bold", size = 14))


fig15 <- ggarrange(
  comp_coluna_dengue, 
  comp_coluna_chik,
  ncol = 2
)

fig15 <- annotate_figure(
  fig15,
  left = text_grob("Incidência (casos por 100.000 hab", rot = 90, size = 12),
  bottom = text_grob("Semanas epidemiológicas", size = 12)
)

ggsave("./plots/fig15.png", fig15,
       width = 8, height = 9, dpi = 600, bg = "white")

# FIGURA 16

fig16 <- distrito_plots$rt_distrito_dengon

ggsave("./plots/fig16.png", fig16,
       width = 7, height = 6, dpi = 600, bg = "white")

# FIGURA 17

fig17 <- distrito_plots$rt_distrito_chikon

ggsave("./plots/fig17.png", fig17,
       width = 7, height = 6, dpi = 600, bg = "white")

# FIGURA 18
fig18 <- ggarrange(
  jv_inc_bairros_dengon[[1]],
  jv_inc_bairros_dengon[[2]],
  jv_inc_bairros_dengon[[3]],
  ncol = 1
)

ggsave("./plots/fig18.png", fig18,
       width = 7, height = 11, dpi = 600, bg = "white")

# FIGURA 19
fig19 <- jv_map_bairros_dengon

ggsave("./plots/fig19.png", fig19,
       width = 9, height = 9, dpi = 600, bg = "white")

# FIGURA 20
fig20 <- ggarrange(
  jv_inc_bairros_chikon[[1]],
  jv_inc_bairros_chikon[[2]],
  jv_inc_bairros_chikon[[3]],
  ncol = 1
)

ggsave("./plots/fig20.png", fig20,
       width = 7, height = 11, dpi = 600, bg = "white")

# FIGURA 21
fig21 <- jv_map_bairros_chikon

ggsave("./plots/fig21.png", fig21,
       width = 9, height = 9, dpi = 600, bg = "white")

```

```{r, include=FALSE, cache=TRUE}

# TABELA 1

tab1_ok <- perda_notificação %>% 
  filter(sem_not %in% weeks_2_plot) %>% 
  arrange(arbo) %>% 
  ungroup() %>% 
  select(sem_not,arbo,notificações,perca,pct_perca) %>% 
  mutate(pct_perca = round(pct_perca,2)) %>% 
  gt() %>% 
  cols_label(
    sem_not = "SE",
    arbo = "Arbovirose",
    notificações = "Casos notificados",
    perca = "Casos perdidos",
    pct_perca = "% perdidos"
  ) %>% 
  tab_options(
    table.font.size = "14px"
  ) %>% 
   tab_style(
    style = cell_text(align = "center", v_align = "middle"),  
    locations = list(
      cells_body(),          
      cells_column_labels()  
    )
  ) 

# TABELA 2

# DENGON
casos_acumulado_atual_dengon <- dados_api %>%
  mutate(ano = as.numeric(substr(SE,1,4)),
         ew = substr(SE, 5,6)) %>% 
  filter(arbo == "dengue" & ano == ano_atual &
           ew %in% c(1: substr(weeks_2_plot[3],5,6))) %>% 
  pull(casos) %>% sum()

casos_acumulado_passado_dengon <- dados_api %>% 
   mutate(ano = as.numeric(substr(SE,1,4)),
         ew = substr(SE, 5,6)) %>% 
  filter(arbo == "dengue" & ano == ano_atual - 1 &
           ew %in% c(1: substr(weeks_2_plot[3],5,6))) %>% 
  pull(casos) %>% sum()


tab2_dengon <- data.frame(
  arbo = "dengue",
  casos_acumulados = casos_acumulado_atual_dengon,
  incidencia_acumulada = round(casos_acumulado_atual_dengon/616317 * 1e5,1),
  prop_atual_passado = (round(casos_acumulado_atual_dengon/casos_acumulado_passado_dengon,3))*100
)
  
# CHIKON

casos_acumulado_atual_chikon <- dados_api %>% 
   mutate(ano = as.numeric(substr(SE,1,4)),
         ew = substr(SE, 5,6)) %>% 
  filter(arbo == "chikon" & ano == ano_atual &
           ew %in% c(1: substr(weeks_2_plot[3],5,6))) %>% 
  pull(casos) %>% sum()


casos_acumulado_passado_chikon <- dados_api %>% 
   mutate(ano = as.numeric(substr(SE,1,4)),
         ew = substr(SE, 5,6))  %>% 
  filter(arbo == "chikon" & ano == ano_atual - 1 &
           ew %in% c(1: substr(weeks_2_plot[3],5,6))) %>% 
  pull(casos) %>% sum()


tab2_chikon <- data.frame(
  arbo = "chikungunya",
  casos_acumulados = casos_acumulado_atual_chikon,
  incidencia_acumulada = round(casos_acumulado_atual_chikon/616317 * 1e5,1),
  prop_atual_passado = (round(casos_acumulado_atual_chikon/casos_acumulado_passado_chikon,3))*100
)

  
tab2 <- rbind(tab2_dengon,
              tab2_chikon)

tab2_ok <- tab2 %>%
  gt() %>%
  fmt_number(columns = c(casos_acumulados, incidencia_acumulada, prop_atual_passado), decimals = 0) %>%
  text_transform(
    locations = cells_body(columns = prop_atual_passado),
    fn = function(x) {
      prop <- as.numeric(x)
      case_when(
        prop >= 100 ~ paste(x, "<span style='color:red;font-size:30px;'>↑</span>"),
        prop < 100 ~ paste(x, "<span style='color:green;font-size:30px;'>↓</span>"),
        TRUE ~ x
      )
    }
  ) %>%
  cols_label(
    arbo = "Arbovirose",
    casos_acumulados = html(paste0("Casos acumulados<br>até ", weeks_2_plot[3])),
    incidencia_acumulada = html("Incidência acumulada<br>(por 100 mil hab.)"),
    prop_atual_passado = html("Variação<br>(%)")
  ) %>%
  tab_options(
    table.font.size = "14px"
  ) %>%
   tab_style(
    style = cell_text(align = "center", v_align = "middle"),
    locations = list(
      cells_body(),
      cells_column_labels()
    )
  )

# TABELA 3
tab3_dengon <- dados_api %>% 
  filter(arbo == "dengue" & SE %in% weeks_2_plot) %>% 
  left_join(jv_mun_nowscat$mun_nowcast %>% 
              select(ano_epi,Median) %>% 
              mutate(ano_epi = as.numeric(ano_epi)),
            by = c("SE" = "ano_epi")) %>% 
  mutate(arbo = "dengue",
         receptivo = case_when(
           receptivo == 0 ~ "baixa",
           TRUE ~ "alta"),
         nivel = case_when(
         nivel == 1 ~ "verde",
         nivel == 2 ~ "amarelo",
         nivel == 3 ~ "laranja",
         nivel == 4 ~ "vermelho"),
         p_inc100k = round(p_inc100k,1)) %>% 
  select(arbo, SE, casos, Median, p_inc100k, receptivo, nivel)  

tab3_chikon <- dados_api %>% 
  filter(arbo == "chikon" & SE %in% weeks_2_plot) %>% 
  # left_join(jv_mun_nowscat$mun_nowcast %>% 
  #             select(ano_epi,Median) %>% 
  #             mutate(ano_epi = as.numeric(ano_epi)),
  #           by = c("SE" = "ano_epi")) %>% 
  mutate(arbo = "chikungunya",
         receptivo = case_when(
           receptivo == 0 ~ "baixa",
           TRUE ~ "alta"),
         nivel = case_when(
         nivel == 1 ~ "verde",
         nivel == 2 ~ "amarelo",
         nivel == 3 ~ "laranja",
         nivel == 4 ~ "vermelho"),
         Median = 0,
         p_inc100k = round(p_inc100k,1)) %>% 
  select(arbo, SE, casos, Median, p_inc100k, receptivo, nivel)  

tab3 <- rbind(tab3_dengon,
              tab3_chikon)

tab3_ok <- tab3 %>%
  gt() %>%
  fmt_number(columns = c(casos, Median, p_inc100k), decimals = 0) %>%
  cols_label(
    arbo = "Arbovirose",
    casos = "Casos notificados",
    Median = "Casos estimados",
    p_inc100k = "Incidência (por 100 mill hab.)",
    receptivo = "Receptividade",
    nivel = "Nível"
  ) %>%
  tab_options(
    table.font.size = "14px"
  ) %>% 
   tab_style(
    style = cell_text(align = "center", v_align = "middle"),  
    locations = list(
      cells_body(),          
      cells_column_labels()  
    )
  ) %>% 
   tab_style(
    style = cell_text(color = "green", weight = "bold"),
    locations = cells_body(
      columns = nivel,
      rows = nivel == "verde")
  ) %>%
  tab_style(
    style = cell_text(color = "gold", weight = "bold"),
    locations = cells_body(
      columns = nivel,
      rows = nivel == "amarelo")
  ) %>%
  tab_style(
    style = cell_text(color = "darkorange", weight = "bold"),
    locations = cells_body(
      columns = nivel,
      rows = nivel == "laranja")
  ) %>%
  tab_style(
    style = cell_text(color = "red", weight = "bold"),
    locations = cells_body(
      columns = nivel,
      rows = nivel == "vermelho")
  ) %>% 
  tab_header(title = md(""),
              subtitle = md(""))

# TABELA 4
# DENGON
recep_passado_dengon <- dados_api %>% 
   mutate(ano = as.numeric(substr(SE,1,4)),
         ew = substr(SE, 5,6)) %>% 
  filter(arbo == "dengue" & ano == ano_atual-1 & 
           ew %in% c(1: substr(weeks_2_plot[3],5,6))) %>% 
  pull(receptivo) %>% sum()

recep_atual_dengon <- dados_api %>% 
   mutate(ano = as.numeric(substr(SE,1,4)),
         ew = substr(SE, 5,6)) %>% 
  filter(arbo == "dengue" & ano == ano_atual & 
           ew %in% c(1: substr(weeks_2_plot[3],5,6))) %>% 
  pull(receptivo) %>% sum()

trans_atual_dengon <- dados_api %>% 
   mutate(ano = as.numeric(substr(SE,1,4)),
         ew = substr(SE, 5,6)) %>% 
  filter(arbo == "dengue" & ano == ano_atual & 
           ew %in% c(1: substr(weeks_2_plot[3],5,6)) &
           Rt >= 1) %>% 
  pull(Rt) %>% n_distinct()

trans_passado_dengon <- dados_api %>% 
   mutate(ano = as.numeric(substr(SE,1,4)),
         ew = substr(SE, 5,6)) %>% 
  filter(arbo == "dengue" & ano == ano_atual-1 & 
           ew %in% c(1: substr(weeks_2_plot[3],5,6)) &
           Rt >= 1) %>% 
  pull(Rt) %>% n_distinct()

week_atual_dengon <- dados_api %>% 
     mutate(ano = as.numeric(substr(SE,1,4)),
         ew = substr(SE, 5,6)) %>% 
  filter(arbo == "dengue" & ano == ano_atual &
           ew == substr(weeks_2_plot[3],5,6)) %>% 
  pull(casos)

week_passado_dengon <- dados_api %>% 
       mutate(ano = as.numeric(substr(SE,1,4)),
         ew = substr(SE, 5,6)) %>% 
  filter(arbo == "dengue" & ano == ano_atual-1 &
           ew == substr(weeks_2_plot[3],5,6)) %>% 
  pull(casos)


tab4_dengon <- data.frame(
  arbo = "dengue",
  comp = week_atual_dengon/week_passado_dengon,
  recep_2024 = recep_passado_dengon,
  recep_2025 = recep_atual_dengon,
  trans_2024 = trans_passado_dengon,
  trans_2025 = trans_atual_dengon
) %>% 
  mutate(comp = case_when(
    comp <= 1 ~ "redução",
    TRUE ~ "aumento"
  ))

# CHIKON
recep_passado_chikon <- dados_api %>% 
   mutate(ano = as.numeric(substr(SE,1,4)),
         ew = substr(SE, 5,6)) %>% 
  filter(arbo == "chikon" & ano == ano_atual-1 & 
           ew %in% c(1: substr(weeks_2_plot[3],5,6))) %>% 
  pull(receptivo) %>% sum()

recep_atual_chikon <- dados_api %>% 
   mutate(ano = as.numeric(substr(SE,1,4)),
         ew = substr(SE, 5,6)) %>% 
  filter(arbo == "chikon" & ano == ano_atual & 
           ew %in% c(1: substr(weeks_2_plot[3],5,6))) %>% 
  pull(receptivo) %>% sum()

trans_atual_chikon <- dados_api %>% 
   mutate(ano = as.numeric(substr(SE,1,4)),
         ew = substr(SE, 5,6)) %>% 
  filter(arbo == "chikon" & ano == ano_atual & 
           ew %in% c(1: substr(weeks_2_plot[3],5,6)) &
           Rt >= 1) %>% 
  pull(Rt) %>% n_distinct()

trans_passado_chikon <- dados_api %>% 
   mutate(ano = as.numeric(substr(SE,1,4)),
         ew = substr(SE, 5,6)) %>% 
  filter(arbo == "chikon" & ano == ano_atual-1 & 
           ew %in% c(1: substr(weeks_2_plot[3],5,6)) &
           Rt >= 1) %>% 
  pull(Rt) %>% n_distinct()

week_atual_chikon <- dados_api %>% 
     mutate(ano = as.numeric(substr(SE,1,4)),
         ew = substr(SE, 5,6)) %>% 
  filter(arbo == "chikon" & ano == ano_atual &
           ew == substr(weeks_2_plot[3],5,6)) %>% 
  pull(casos)

week_passado_chikon <- dados_api %>% 
       mutate(ano = as.numeric(substr(SE,1,4)),
         ew = substr(SE, 5,6)) %>% 
  filter(arbo == "chikon" & ano == ano_atual-1 &
           ew == substr(weeks_2_plot[3],5,6)) %>% 
  pull(casos)

tab4_chikon <- data.frame(
  arbo = "chikungunya",
  comp = 0,#ifelse(week_passado_chikon, 0, week_atual_chikon/week_passado_chikon), ## MUDAR AQUI
  recep_2024 = recep_passado_chikon,
  recep_2025 = recep_atual_chikon,
  trans_2024 = trans_passado_chikon,
  trans_2025 = trans_atual_chikon
) %>% 
  mutate(comp = case_when(
    comp <= 1 ~ "redução",
    is.na(comp) ~ "redução",
    TRUE ~ "aumento"
  ))

tab4 <- rbind(tab4_dengon,
              tab4_chikon)

tab4_ok <- tab4 %>%
  gt() %>%
  # ---- Títulos superiores para grupos de colunas ----
  tab_spanner(
    label = "Condições favoráveis à transmissão",
    columns = c(recep_2024, recep_2025)
  ) %>%
  tab_spanner(
    label = "Transmissão efetiva",
    columns = c(trans_2024, trans_2025)
  ) %>%
  
  # ---- Rótulos das colunas ----
  cols_label(
    arbo = "Arbovirose",
    comp = "Tendência",
    recep_2024 = "2024",
    recep_2025 = "2025",
    trans_2024 = "2024",
    trans_2025 = "2025"
  ) %>%
  
  # ---- Seta condicional na coluna 'comp' ----
  text_transform(
    locations = cells_body(columns = comp),
    fn = function(x) {
      case_when(
        x == "redução" ~ paste(x, "<span style='color:green; font-size:30px;'>↓</span>"),
        x == "aumento" ~ paste(x, "<span style='color:red; font-size:30px;'>↑</span>"),
        TRUE ~ x
      )
    }
  ) %>%
  
  # ---- Estilos ----
  tab_style(
    style = cell_text(align = "center", v_align = "middle"),
    locations = list(
      cells_body(),
      cells_column_labels(),
      cells_column_spanners()
    )
  ) %>%
  tab_options(
    table.font.size = "14px"#,
   # column_labels.font.weight = "bold"
  ) %>% 
  tab_header(title = md(""),
              subtitle = md(""))

# TABELA 5
tab5 <- data.frame(
  faixa = c("baixa","média","alta"),
  limiar = c("Incidência menor que 7,12",
            "Incidência entre 7,12 e 72,46",
            "Incidência maior que 72,46")
)


tab5_ok <- tab5 %>% ungroup() %>% 
  gt() %>%
  #fmt_number(columns = c(casos_notificados, Median, inc), decimals = 0) %>%
  cols_label(
    faixa = "Faixa de atividade",
    limiar = "Limiar epidêmico"
  ) %>%
  tab_options(
    table.font.size = "14px"
  ) %>% 
   tab_style(
    style = cell_text(align = "center", v_align = "middle"),  
    locations = list(
      cells_body(),          
      cells_column_labels()  
    )
  ) %>% 
   tab_style(
    style = cell_text(color = "green", weight = "bold"),
    locations = cells_body(
      columns = faixa,
      rows = faixa == "baixa")
  ) %>%
  tab_style(
    style = cell_text(color = "gold", weight = "bold"),
    locations = cells_body(
      columns = faixa,
      rows = faixa == "média")
  ) %>%
  tab_style(
    style = cell_text(color = "red", weight = "bold"),
    locations = cells_body(
      columns = faixa,
      rows = faixa == "alta")
  ) %>% 
  tab_header(title = md(""),
              subtitle = md(""))

# TABELA 6
casos_acumulado_passado_distrito_dengon <- df_distritos %>% 
  mutate(ew = substr(sem_not,5,6)) %>%
  filter(arbo == "dengue" &
           ano == ano_atual - 1  &
           ew %in% 1:substr(weeks_2_plot[3],5,6)) %>%
  group_by(distrito) %>% 
  summarise(casos_passado = sum(casos))

tab6 <- df_distritos %>% 
  mutate(ew = substr(sem_not,5,6)) %>%
  filter(arbo == "dengue" &
           ano == ano_atual &
           ew %in% 1:substr(weeks_2_plot[3],5,6)) %>%
  group_by(distrito) %>% 
  summarise(casos = sum(casos)) %>% 
  left_join(casos_acumulado_passado_distrito_dengon) %>% 
  mutate(pop = populacoes_distritos,
         inc = casos/pop * 1e5,
         comp = casos/casos_passado) %>% 
  select(distrito,casos,inc,comp)



tab6_ok <- tab6 %>%
  mutate(comp = (round(comp,3)*100)) %>% 
  gt() %>%
  fmt_number(columns = c(casos, inc), decimals = 0) %>%
  text_transform(
    locations = cells_body(columns = comp),
    fn = function(x) {
      # Converter para numérico
      prop <- as.numeric(x)
      
      # Aplicar condições
      case_when(
        prop >= 100 ~ paste(x, "<span style='color:red;font-size:30px;'>↑</span>"),
        prop < 100 ~ paste(x, "<span style='color:green;font-size:30px;'>↓</span>"),
        TRUE ~ x
      )
    }
  ) %>%
  cols_label(
    distrito = "Distrito",
    casos = html(paste0("Casos acumulados<br>até ", weeks_2_plot[3])),
    inc = html("Incidência acumulada<br>(por 100 mil hab.)"),
    comp = html("Variação<br>(%)")
  ) %>%
  tab_options(
    table.font.size = "14px"
  ) %>% 
   tab_style(
    style = cell_text(align = "center", v_align = "middle"),  
    locations = list(
      cells_body(),          
      cells_column_labels()  
    )
  ) %>% 
  tab_header(title = md("dengue"),
              subtitle = md(""))


# TABELA 7
casos_acumulado_passado_distrito_dengon <- df_distritos %>% 
  #mutate(ew = substr(sem_not,5,6)) %>%
  filter(arbo == "dengue" &
           ano == ano_atual  &
           sem_not %in% weeks_2_plot) %>%
  group_by(sem_not,distrito) %>% 
  summarise(casos_passado = sum(casos))

distritoCentro_estimados_dengon <- jv_distritos_nowcast$`Distrito Centro`$nowcast$total %>% 
  filter(ano_epi %in% weeks_2_plot) %>% 
  select(ano_epi, Median) %>% 
  mutate(distrito = "Distrito Centro")

distritoNorte_estimados_dengon <- jv_distritos_nowcast$`Distrito Norte`$nowcast$total %>% 
  filter(ano_epi %in% weeks_2_plot) %>% 
  select(ano_epi, Median) %>% 
  mutate(distrito = "Distrito Norte")


distritoSul_estimados_dengon <- jv_distritos_nowcast$`Distrito Sul`$nowcast$total %>% 
  filter(ano_epi %in% weeks_2_plot) %>% 
  select(ano_epi, Median) %>% 
  mutate(distrito = "Distrito Sul")

distritos_estimados_dengon <- rbind(
  distritoCentro_estimados_dengon,
  distritoNorte_estimados_dengon,
  distritoSul_estimados_dengon
  
)


tab7 <- df_distritos %>% 
  #mutate(ew = substr(sem_not,5,6)) %>%
  filter(arbo == "dengue" &
           ano == ano_atual  &
           sem_not %in% weeks_2_plot) %>%
  group_by(sem_not,distrito) %>% arrange(desc(sem_not)) %>% 
  summarise(casos_notificados = sum(casos),
            nivel = sum(nivel))  %>% 
  mutate(pop = populacoes_distritos,
         inc = casos_notificados/pop * 1e5) %>% 
  left_join(distritos_estimados_dengon %>% 
              mutate(ano_epi= as.numeric(ano_epi)),
            by = c("sem_not" = "ano_epi", "distrito")) %>% 
  select(sem_not,distrito,casos_notificados,Median,inc,nivel) %>% 
  mutate(
    nivel = case_when(
      nivel == 1 ~ "verde",
      nivel == 2 ~ "amarelo",
      nivel == 3 ~ "laranja",
      nivel == 4 ~ "vermelho"
    ),
    sem_not = as.numeric(as.character(sem_not)),
    distrito = factor(distrito)
  )
  
tab7_ok <- tab7 %>% ungroup() %>% 
  arrange(sem_not,distrito) %>% 
  gt() %>%
  #fmt_number(columns = c(casos_notificados, Median, inc), decimals = 0) %>%
  cols_label(
    sem_not = "SE",
    casos_notificados = "Casos notificados",
    distrito = "Distrito",
    Median = "Casos estimados",
    inc = "Incidência",
    nivel = "Nível"
  ) %>%
  tab_options(
    table.font.size = "14px"
  ) %>% 
   tab_style(
    style = cell_text(align = "center", v_align = "middle"),  
    locations = list(
      cells_body(),          
      cells_column_labels()  
    )
  ) %>% 
   tab_style(
    style = cell_text(color = "green", weight = "bold"),
    locations = cells_body(
      columns = nivel,
      rows = nivel == "verde")
  ) %>%
  tab_style(
    style = cell_text(color = "gold", weight = "bold"),
    locations = cells_body(
      columns = nivel,
      rows = nivel == "amarelo")
  ) %>%
  tab_style(
    style = cell_text(color = "darkorange", weight = "bold"),
    locations = cells_body(
      columns = nivel,
      rows = nivel == "laranja")
  ) %>%
  tab_style(
    style = cell_text(color = "red", weight = "bold"),
    locations = cells_body(
      columns = nivel,
      rows = nivel == "vermelho")
  ) %>% 
  tab_header(title = md(""),
              subtitle = md(""))

# TABELA 8 PRECISA DOS DADOS DE CHIKON PARA RODAR
casos_acumulado_passado_distrito_chikon <- df_distritos %>% 
  mutate(ew = substr(sem_not,5,6)) %>%
  filter(arbo == "chikon" &
           ano == ano_atual - 1  &
           ew %in% 1:substr(weeks_2_plot[3],5,6)) %>%
  group_by(distrito) %>% 
  summarise(casos_passado = sum(casos))

tab8 <- df_distritos %>% 
  mutate(ew = substr(sem_not,5,6)) %>%
  filter(arbo == "chikon" &
           ano == ano_atual &
           ew %in% 1:substr(weeks_2_plot[3],5,6)) %>%
  group_by(distrito) %>% 
  summarise(casos = sum(casos)) %>% 
  left_join(casos_acumulado_passado_distrito_chikon) %>% 
  mutate(pop = populacoes_distritos,
         inc = casos/pop * 1e5,
         comp = casos/casos_passado) %>% 
  select(distrito,casos,inc,comp)



tab8_ok <- tab8 %>%
  mutate(comp = (round(comp,3)*100)) %>% 
  gt() %>%
  fmt_number(columns = c(casos, inc), decimals = 0) %>%
  text_transform(
    locations = cells_body(columns = comp),
    fn = function(x) {
      # Converter para numérico
      prop <- as.numeric(x)
      
      # Aplicar condições
      case_when(
        prop >= 100 ~ paste(x, "<span style='color:red;font-size:30px;'>↑</span>"),
        prop <= 100 ~ paste(x, "<span style='color:green;font-size:30px;'>↓</span>"),
        TRUE ~ x
      )
    }
  ) %>%
  cols_label(
    distrito = "Distrito",
    casos = html(paste0("Casos acumulados<br>até ", weeks_2_plot[3])),
    inc = html("Incidência acumulada<br>(por 100 mil hab.)"),
    comp = html("Variação<br>(%)")
  ) %>%
  tab_options(
    table.font.size = "14px"
  ) %>% 
   tab_style(
    style = cell_text(align = "center", v_align = "middle"),  
    locations = list(
      cells_body(),          
      cells_column_labels()  
    )
  ) %>% 
  tab_header(title = md("chikungunya"),
              subtitle = md(""))

# TABELA 9 ## PRECISA DOS DADOS DE CHIKON

casos_acumulado_passado_distrito_chikon <- df_distritos %>% 
  #mutate(ew = substr(sem_not,5,6)) %>%
  filter(arbo == "chikon" &
           ano == ano_atual  &
           sem_not %in% weeks_2_plot) %>%
  group_by(sem_not,distrito) %>% 
  summarise(casos_passado = sum(casos))


tab9 <- df_distritos %>% 
  #mutate(ew = substr(sem_not,5,6)) %>%
  filter(arbo == "chikon" &
           ano == ano_atual  &
           sem_not %in% weeks_2_plot) %>%
  group_by(sem_not,distrito) %>% arrange(desc(sem_not)) %>% 
  summarise(casos_notificados = sum(casos),
            nivel = sum(nivel))  %>% 
  mutate(pop = populacoes_distritos,
         inc = casos_notificados/pop * 1e5) %>% 
  # left_join(distritos_estimados_dengon %>% 
  #             mutate(ano_epi= as.numeric(ano_epi)),
  #           by = c("sem_not" = "ano_epi", "distrito")) %>% 
  select(sem_not,distrito,casos_notificados,inc,nivel) %>% 
  mutate(
    nivel = case_when(
      nivel == 1 ~ "verde",
      nivel == 2 ~ "amarelo",
      nivel == 3 ~ "laranja",
      nivel == 4 ~ "vermelho"
    ),
    sem_not = as.numeric(as.character(sem_not)),
    distrito = factor(distrito)
  )
  
tab9_ok <- tab9 %>% ungroup() %>% 
  arrange(sem_not,distrito) %>% 
  gt() %>%
  #fmt_number(columns = c(casos_notificados, Median, inc), decimals = 0) %>%
  cols_label(
    sem_not = "SE",
    casos_notificados = "Casos notificados",
    distrito = "Distrito",
    inc = "Incidência",
    nivel = "Nível"
  ) %>%
  tab_options(
    table.font.size = "14px"
  ) %>% 
   tab_style(
    style = cell_text(align = "center", v_align = "middle"),  
    locations = list(
      cells_body(),          
      cells_column_labels()  
    )
  ) %>% 
   tab_style(
    style = cell_text(color = "green", weight = "bold"),
    locations = cells_body(
      columns = nivel,
      rows = nivel == "verde")
  ) %>%
  tab_style(
    style = cell_text(color = "gold", weight = "bold"),
    locations = cells_body(
      columns = nivel,
      rows = nivel == "amarelo")
  ) %>%
  tab_style(
    style = cell_text(color = "darkorange", weight = "bold"),
    locations = cells_body(
      columns = nivel,
      rows = nivel == "laranja")
  ) %>%
  tab_style(
    style = cell_text(color = "red", weight = "bold"),
    locations = cells_body(
      columns = nivel,
      rows = nivel == "vermelho")
  ) %>% 
  tab_header(title = md(""),
              subtitle = md(""))

# TABELA 10

tab10 <- bairros_ultima_semana_dengue %>% 
  mutate(
    inc = round(inc,1),
    Rt = round(Rt,1),
    nivel = case_when(
      nivel == 1 ~ "verde",
      nivel == 2 ~ "amarelo",
      nivel == 3 ~ "laranja",
      nivel == 4 ~ "vermelho"
    )
  ) %>% arrange(desc(inc))

tab10_ok <- tab10 %>% ungroup() %>% 
  gt() %>%
  #fmt_number(columns = c(casos_notificados, Median, inc), decimals = 0) %>%
  cols_label(
    nm_bairro_ref = "Bairro",
    casos = "Casos notificados",
    distrito = "Distrito",
    inc = "Incidência",
    nivel = "Nível",
    semanas_com_nivel3_4 = html("Semanas com nível crítico<br>(janela de 5 últimas semanas)")
  ) %>%
  tab_options(
    table.font.size = "14px"
  ) %>% 
   tab_style(
    style = cell_text(align = "center", v_align = "middle"),  
    locations = list(
      cells_body(),          
      cells_column_labels()  
    )
  ) %>% 
   tab_style(
    style = cell_text(color = "green", weight = "bold"),
    locations = cells_body(
      columns = nivel,
      rows = nivel == "verde")
  ) %>%
  tab_style(
    style = cell_text(color = "gold", weight = "bold"),
    locations = cells_body(
      columns = nivel,
      rows = nivel == "amarelo")
  ) %>%
  tab_style(
    style = cell_text(color = "darkorange", weight = "bold"),
    locations = cells_body(
      columns = nivel,
      rows = nivel == "laranja")
  ) %>%
  tab_style(
    style = cell_text(color = "red", weight = "bold"),
    locations = cells_body(
      columns = nivel,
      rows = nivel == "vermelho")
  ) %>% 
  tab_header(title = md("dengue"),
              subtitle = md(""))
  

# TABELA 11 PRECISAR DOS DADOS DE CHIK

tab11 <- bairros_ultima_semana_chikon %>% 
  mutate(
    inc = round(inc,1),
    Rt = round(Rt,1),
    nivel = case_when(
      nivel == 1 ~ "verde",
      nivel == 2 ~ "amarelo",
      nivel == 3 ~ "laranja",
      nivel == 4 ~ "vermelho"
    )
  ) %>% arrange(desc(inc))

tab11_ok <- tab11 %>% ungroup() %>% 
  gt() %>%
  #fmt_number(columns = c(casos_notificados, Median, inc), decimals = 0) %>%
  cols_label(
    nm_bairro_ref = "Bairro",
    casos = "Casos notificados",
    distrito = "Distrito",
    inc = "Incidência",
    nivel = "Nível",
    semanas_com_nivel3_4 = html("Semanas com nível crítico<br>(janela de 5 últimas semanas)")
  ) %>%
  tab_options(
    table.font.size = "14px"
  ) %>% 
   tab_style(
    style = cell_text(align = "center", v_align = "middle"),  
    locations = list(
      cells_body(),          
      cells_column_labels()  
    )
  ) %>% 
   tab_style(
    style = cell_text(color = "green", weight = "bold"),
    locations = cells_body(
      columns = nivel,
      rows = nivel == "verde")
  ) %>%
  tab_style(
    style = cell_text(color = "gold", weight = "bold"),
    locations = cells_body(
      columns = nivel,
      rows = nivel == "amarelo")
  ) %>%
  tab_style(
    style = cell_text(color = "darkorange", weight = "bold"),
    locations = cells_body(
      columns = nivel,
      rows = nivel == "laranja")
  ) %>%
  tab_style(
    style = cell_text(color = "red", weight = "bold"),
    locations = cells_body(
      columns = nivel,
      rows = nivel == "vermelho")
  ) %>% 
  tab_header(title = md("chikungunya"),
              subtitle = md(""))

```

```{r, objetos_texto, include=FALSE}
inc_acumulado_dengon <- round(casos_acumulado_atual_dengon/616317*1e5,1)


```

# Joinville - SC

## Contextualização do município e processamento

O município de Joinville (SC) é o mais populoso do estado (616.317 habitantes) e possui oficialmente 43 bairros em sua extensão urbana. O uso do espaço urbano de acordo com o uso do solo pode ser observado na figura 1.

```{r, fig1, fig.cap= "Figura 1: Descrição do espaço urbano do município de Joinville de acordo com o uso do solo."}
fig1

```

O presente boletim apresenta análises realizadas nos níveis municipal, de distritos e bairros. Os distritos foram agregados com base na intersecção dos bairros com os três distritos de abrangência das Unidades Básicas de Saúde (UBS): Distrito Centro, Distrito Norte e Distrito Sul (Figura 2). Não capturamos a dinâmica da região rural do município devido a inexistência de informações precisas referentes a localidade das notificações nesta região, no entanto, os bairros Morro do Meio, Rio Bonito, Pirabeiraba, Vila Cubatão e Vila Nova frequentemente incorporam os casos que são associados à região rural.

```{r, fig2, fig.cap= "Figura 2: Demarcação do ambiente urbano com bairros e distritos."}
fig2

```

Para a realização das análises foram utilizados os dados do SINAN Online agregados em três níveis: municipal, distrito de saúde e bairro. A agregação dos casos por bairro utilizou a variável “NM_BAIRRO”, pois esta apresentou a maior completude (superior ou igual a 70%) durante o processo de avaliação prévia dos dados (Figuras 3). Primeiramente foi realizada padronização dos nomes devido a diferentes grafias ou erros de escrita e remoção das notificações as quais os nomes dos bairros divergiam muito da grafia oficial ou que não constavam da lista dos 43 bairros oficiais. Além disso, para correta agregação dos casos por bairro também foram utilizados os arquivos shapefile dos bairros e distritos, dados populacionais para bairros e a listagem do nome dos bairros padronizada e correta.

```{r fig3, echo=FALSE, fig.cap="Figura 3: Completude dos dados notificados de Dengue (A) e Chikungunya (B) até a semana 27/2025", warning=FALSE}
fig3

```

## Informação perdida

```{r}
tab1_ok
```

## Situação Recente das Arboviroses

Esse boletim analisa as condições de transmissão das arboviroses. utilizando dados de clima (Copernicus ERA 5) e a notificação de casos fornecidos semanalmente pela CGARB/SVS/MS. A partir desses dados são analisadas as condições de receptividade climática, transmissão e incidência (ver definição), tendo como objetivo contribuir para a tomada de decisão na sala de situação.

Esse ano foram notificados até o momento, `r casos_acumulado_atual_dengon` casos das arboviroses monitoradas, o que corresponde a uma incidência acumulada de `r inc_acumulado_dengon` casos por 100.000 habitantes. Esse valor corresponde a 14,8 % do registrado no ano passado, no mesmo período.

## Casos notificados, incidência e variação de casos

A tabela abaixo sumariza, considerando até a mesma semana epidemiológica `r week_2_plot[3]`` em relação ao ano anterior, os casos notificados acumulados, a incidência acumulada por 100 mil habitantes e, para comparação, a proporção de casos acumulados em relação aos notificados no ano passado.

```{r tab1, echo=FALSE, out.width="100%"}
tab2_ok
fig4

```

A tabela abaixo sumariza, considerando até as três últimas semanas epidemiológicas do ano corrente (SE 30, 31 e 32), os casos notificados, a incidência acumulada por 100 mil habitantes, os casos estimados, a receptividade climática e o nível de alerta para comparação.

```{r, tab2}
 tab3_ok

```

A figuras 4 mostra o perfil de incidência de dengue e chikungunya na cidade e as cores indicam o nível de atenção da semana epidemiológica. A descrição do código de cores e a relação entre o nível de atenção do Infodengue com o nível de atenção do Plano de Contingência Nacional estão descritos na tabela em anexo.

```{r, fig4, fig.cap= "Figura 4: Curva de incidência de Dengue (A) e Chikungunya (B) - Joinville/SC até SE 32/2025", fig.height = 8}
fig5

```

A tabela abaixo traz um resumo sobre o padrão de variação do número de casos notificados, número de semanas com condições favoráveis para a transmissão e número de semanas com transmissão efetiva observados nesse ano em relação aos casos do ano passado, considerando até a mesma semana epidemiológica (SE 32):

```{r, tab3}
 tab4_ok

```

## Limiar Epidêmico

A figura 5 mostra respectivamente as curvas de incidência de casos de dengue e chikungunya para o município, bem como as faixas de atenção relacionadas ao limiar epidêmico estabelecido utilizando dados históricos. As faixas verde e vermelho indicam, respectivamente, incidência abaixo e acima do limiar pré-epidêmico da cidade.

```{r, tab4}
 tab5_ok



```

```{r, fig6, fig.cap= "Figura 6 : Nível de atenção de Dengue (A) e Chikungunya (B) em cada semana epidemiológica do município.", fig.height=8}
fig6

```

## Perfil Sazonal da Transmissão das Arboviroses

O perfil sazonal das arboviroses está representado nos gráficos abaixo. O perfil sazonal da receptividade climática para o município (figura 6) apresenta uma escala que varia de 0 (período pouco receptivo) a 100 (período muito receptivo) sendo que, períodos muito receptivos, marcam a sazonalidade da doença. A linha amarela corresponde à variação da temperatura mínima durante o período, as barras azuis correspondem às semanas as quais a receptividade climática do município esteve acima do limiar favorável à transmissão de arboviroses.    


```{r fig7, fig.cap="Figura 7: Receptividade climática do município e temperatura mínima até SE 32/2025", message=FALSE, warning=FALSE, fig.height=6}
fig7

```

O perfil sazonal das séries temporais de incidência de casos de dengue nos últimos 10 anos e chikungunya 5 anos estão representadas na figura 7 e podem ser comparadas com a incidência desse ano (marcado em vermelho).

```{r, fig8, fig.cap="Figura 8: Comparação da incidência do ano atual com do ano passado para Dengue (A) e Chikungunya (B)", fig.height=8}
fig8

```

O perfil de transmissibilidade (figura 8) descreve o número reprodutivo médio ao longo do ano e valores maiores que 1 indicam histórico de risco, especialmente se ocorrerem em sequência. O número reprodutivo médio dos casos de dengue (figura 8A) foi calculado ao longo dos últimos 10 anos, enquanto chikungunya (figura 8B) dos últimos 5 anos. 

```{r, fig9, fig.cap="Figura 9: Número reprodutivo semanal de Dengue (A) e Chikungunya (B) para o município estimado até SE 32/2025", fig.height=8}
fig9

```

# Distritos

## Situação Recente das Arboviroses
### Casos notificados e variação dos casos

### Dengue

A tabela abaixo sumariza, considerando até a mesma semana epidemiológica (SE 32) em relação ao ano anterior, os casos notificados, a incidência acumulada por 100 mil habitantes e, para comparação, a proporção de casos acumulados em relação aos notificados no ano passado.

```{r, tab6}
tab6_ok


```

A tabela abaixo sumariza, considerando até as três últimas semanas epidemiológicas do ano corrente (SE 30, 31 e 32) e cada um dos Distritos de Saúde, o número de casos acumulados, o número de casos notificados, os casos estimados e a incidência acumulada por 100 mil habitantes e o nível de alerta para comparação.

```{r, tab7, fig.cap="Nota: Os quatro níveis de alerta do Infodengue e a relação com o nível de atenção do Plano de Contingência Nacional estão descritos na tabela em anexo."}
tab7_ok

```

A figuras 9 mostra o perfil de incidência de dengue nos Distritos de Saúde e as cores indicam o nível de atenção da semana epidemiológica. O código de cores indica o nível de alerta da semana epidemiológica. 

```{r, fig10, fig.cap="Figura 10: Curva de incidência de Dengue para os Distritos Centro, Norte e Sul até a SE 32/2025", fig.height=11}
fig10

```

A figura 10 ilustra a incidência por 100 mil habitantes dos casos notificados de dengue agregados pelos Distrito de Saúde em Joinville, entre as semanas epidemiológicas 30 e 32 de 2025 . Para cada semana é apresentada a porcentagem de casos notificados que não puderam ser alocados em nenhum Distrito de Saúde devido a problemas no preenchimento ou ausência de informação sobre o local de ocorrência dos casos.

```{r, fig11, fig.cap="Figura 11: Incidência de dengue (casos por 100.000 habitantes) nos distritos nas últimas 3 semanas epidemiológicas", fig.height=8}
fig11

```

#### Chikungunya

A tabela abaixo sumariza, considerando até a mesma semana epidemiológica (SE 32) em relação ao ano anterior, os casos notificados de chikungunya, a incidência acumulada por 100 mil habitantes e, para comparação, a proporção de casos acumulados em relação aos notificados no ano passado.


```{r,tab8}
#tab8_ok

```

A tabela abaixo sumariza, considerando até as três últimas semanas epidemiológicas do ano corrente (SE 30, 31 e 32) e cada um dos Distritos, o número de casos acumulados, o número de casos notificados, os casos estimados e a incidência acumulada por 100 mil habitantes e o nível de alerta para comparação.

```{r, tab9}
#tab9_ok

```

```{r, fig12, fig.cap="Figura 12: Curva de incidência de Chikungunya para os Distritos Centro, Norte e Sul até a SE 32/2025", fig.height=11}
fig12

```

A figura 12 ilustra a incidência por 100 mil habitantes dos casos notificados de chikungunya agregados pelos Distrito de Saúde em Joinville, entre as semanas epidemiológicas 30 e 32 de 2025 . Para cada semana é apresentada a porcentagem de casos notificados que não puderam ser alocados em nenhum Distrito de Saúde devido a problemas no preenchimento ou ausência de informação sobre o local de ocorrência dos casos.

```{r, fig13, fig.cap="Figura 13: Incidência de Chikungunya (casos por 100.000 habitantes) nos distritos nas últimas 3 semanas epidemiológicas", fig.height=8}
fig13

```

### Limiar epidêmico distritos

A figura 13 mostra respectivamente as curvas de incidência de casos de dengue e chikungunya para os Distritos de Saúde, bem como as faixas de atenção relacionadas ao limiar epidêmico estabelecido, utilizando os dados históricos. As faixas verde e vermelho indicam, respectivamente, incidência abaixo e acima do limiar pré-epidêmico da cidade.

```{r, fig14, fig.cap = "Figura 14: Nível de atenção de cada semana epidemiológica do município por distrito e arbovirose", fig.height=8}
fig14

```

## Perfil Sazonal das Arboviroses

O perfil sazonal das arboviroses está representado nos gráficos abaixo. O perfil sazonal da receptividade climática para os Distritos de Saúde (figura 14) apresenta uma escala que varia de 0 (período pouco receptivo) a 100 (período muito receptivo) sendo que, períodos muito receptivos, marcam a sazonalidade da doença. A linha amarela corresponde à variação da temperatura mínima durante o período, as barras azuis correspondem às semanas as quais a receptividade climática do município esteve acima do limiar favorável à transmissão de arboviroses.

```{r,downscaling}

```

O perfil sazonal das séries temporais de incidência de casos de dengue nos últimos 10 anos (Figura 15A-C) e chikungunya 5 anos (Figura 15D-E) para cada um dos Distritos e podem ser comparadas com a incidência desse ano (marcado em vermelho).

```{r, fig15, fig.cap = "Figura 15: Comparação da incidência de dengue dos Distritos do ano atual com do ano passado", fig.height=8}
fig15
```


O perfil de transmissibilidade descreve o número reprodutivo médio ao longo do ano e valores maiores que 1 indicam histórico de risco, especialmente se ocorrerem em sequência. O número reprodutivo médio dos casos de dengue (Figura 15) foi calculado ao longo dos últimos 10 anos, enquanto chikungunya (Figura 16) dos últimos 5 anos. 

```{r, fig16, fig.cap = "Figura 16: Número reprodutivo de dengue por Distrito semanal estimado até SE 32/2025", fig.height=8}
fig16

```

```{r, fig17, fig.cap = "Figura 17: Número reprodutivo de chikungunya por Distrito semanal estimado até SE 32/2025", fig.height=8}
fig17

```

# Bairros

## Situação recente das arboviroses

### dengue

A tabela abaixo apresenta os 10 bairros com maior carga epidemiológica na semana atual, detalhando número de casos notificados, incidência, Rt, nível de alerta e número de semanas com nível de alerta crítico (níveis laranja e vermelho) nas últimas 5 semanas. 

```{r, tab10}
tab10_ok

```

A figura 17 mostra o perfil de incidência de dengue nos três bairros que apresentaram a maior incidência na semana atual e as cores indicam o nível de atenção da semana epidemiológica. O código de cores indica o nível de alerta da semana epidemiológica. 

```{r, fig18, fig.cap = "Figura 18: Curva de incidência de Dengue nos bairros de maior incidência na semana 32/2025", fig.height=11}
fig18

```


A figura 18 ilustra a incidência por 100 mil habitantes dos casos notificados de dengue agregados por bairros em Joinville, entre as semanas epidemiológicas 30 e 32 de 2025. Para cada semana é apresentada a porcentagem de casos notificados que não puderam ser alocados em nenhum bairro devido a problemas no preenchimento ou ausência de informação sobre o local de ocorrência dos casos.

```{r, fig19, fig.cap = "Figura 19: Incidência de Dengue nos bairros nas últimas 3 semanas epidemiológicas", fig.height=8}
fig19

```

### Chikungunya

A tabela abaixo apresenta os 10 bairros com maior carga epidemiológica na semana atual, detalhando número de casos notificados, incidência, Rt, nível de alerta e frequência de permanência em baixo risco nas últimas 10 semanas.

```{r, tab11}
#tab11_ok

```

A figura 19 mostra o perfil de incidência de chikungunya nos três bairros que apresentaram a maior incidência na semana atual e as cores indicam o nível de atenção da semana epidemiológica. O código de cores indica o nível de alerta da semana epidemiológica. 

```{r, fig20, fig.cap="Figura 20: Curva de incidência de Chikungunya nos bairros de maior incidência na semana 32/2025", fig.height=11}
fig20

```


A figura 20 ilustra a incidência por 100 mil habitantes dos casos notificados de chikungunya agregados por bairros em Joinville, entre as semanas epidemiológicas 30 e 32 de 2025. Para cada semana é apresentada a porcentagem de casos notificados que não puderam ser alocados em nenhum bairro devido a problemas no preenchimento ou ausência de informação sobre o local de ocorrência dos casos.

```{r,fig21, fig.cap = "Figura 21: Incidência nos bairros nas últimas 3 semanas epidemiológicas", fig.height=8}
fig21

```

